臺灣苗栗地方法院刑事判決              100年度訴字第502號
                                      100年度訴字第650號
                                      100年度易字第748號
                                      100年度易字第820號
公  訴  人  臺灣苗栗地方法院檢察署檢察官
被      告  徐志華
選任辯護人  王通顯律師
被      告  譚憲晃
選任辯護人  陳俊傑律師
被      告  陳雲龍
選任辯護人  鞠金蕾律師
上列被告因違反毒品危害防制條例等案件，經檢察官提起公訴（
100 年度偵字第3024、3153、3353、3354號）、追加起訴（100
年度偵字第4295、5897號、100 年度毒偵字第1077號），本院合
併判決如下：
    主  文
徐志華所犯如附表一編號至、附表二編號至、附表三編
號至及附表四編號至「罪名及應處刑罰」欄所示之罪，
均累犯，各處刑、宣告沒收如附表一編號至、附表二編號
至、附表三編號至及附表四編號至「罪名及應處刑罰
」欄之所示。應執行有期徒刑玖年捌月，未據扣案之販賣第一級
毒品、販賣第二級毒品所得財物總計新臺幣捌仟元，暨其所有供
其犯罪所用之行動電話壹支（含內置門號為「0000-000000 」之
晶片卡【SIM 卡】）均沒收，如全部或一部不能沒收時，新臺幣
捌仟元部分，以其財產抵償之；行動電話壹支部分，追徵其價額
。
譚憲晃所犯如附表五編號至及附表六「罪名及應處刑罰」欄
所示之罪，均累犯，各處刑、宣告沒收如附表五編號至、附
表六「罪名及應處刑罰」欄之所示。又施用第二級毒品，累犯，
處有期徒刑肆月，扣案之吸食器壹組、吸管參支及殘渣袋貳只均
沒收。應執行有期徒刑伍年捌月，未據扣案之販賣第二級毒品所
得財物總計新臺幣貳萬貳仟伍佰元，及扣案其所有供其犯罪所用
之行動電話壹支（不含內置門號為「0000-000000 」之晶片卡【
SIM 卡】）、吸食器壹組、吸管參支及殘渣袋貳只均沒收，如全
部或一部不能沒收時，新臺幣貳萬貳仟伍佰元部分，以其財產抵
償之。
陳雲龍所犯如附表七編號至、附表八「罪名及應處刑罰」欄
所示之罪，各處刑、宣告沒收如附表七編號至、附表八「罪
名及應處刑罰」欄之所示。又持有第二級毒品，處有期徒刑參月
，扣案之第二級毒品甲基安非他命柒包（驗餘後淨重合計貳點玖
陸捌參公克）併同無從與之完全析離之分裝袋柒只，均沒收銷燬
；裝置安非他命罐子壹個沒收。應執行有期徒刑陸年捌月，扣案
之第二級毒品甲基安非他命柒包（驗餘後淨重合計貳點玖陸捌參
公克）併同無從與之完全析離之分裝袋柒只，均沒收銷燬；未據
扣案之販賣第二級毒品所得財物總計新臺幣壹萬柒仟元，及扣案
其所有供其犯罪所用之行動電話壹支（含內置門號為「0000-000
000 」之晶片卡【SIM 卡】）、安非他命罐子壹個均沒收，如全
部或一部不能沒收時，新臺幣壹萬柒仟元部分，以其財產抵償之
。
    事  實
一、前案紀錄：
  (一)徐志華前因犯施用第一級毒品、第二級毒品案件，經本院
    於民國91年12月20日以91年度訴字第365 號判決，分別判處
    有期徒刑8 月、7 月，定應執行刑1 年確定。又犯竊盜案
    件，經臺灣高等法院台中分院於92年2 月10日以92年度上易
    字第132 號判決處有期徒刑1 年3 月確定。嗣前開案件
    經臺灣高等法院台中分院於92年6 月26日以92年度聲字第44
    8 號裁定合併定執行刑為有期徒刑2 年3 月，於92年5 月6
    日發監執行、93年12月24日假釋出監。惟假釋付保護管束期
    間猶未屆滿，徐志華旋又分別於94年間因犯施用第一級毒
    品案件，經本院於94年8 月23日以94年度訴字第188 號判處
    有期徒刑1 年確定，犯施用第二級毒品案件，經本院於94
    年11月9 日以94年度易字第740 號判決判處有期徒刑10月確
    定，犯施用第一級毒品、第二級毒品案件，經本院於95年
    4 月11日以95年度訴字第76號各判處有期徒刑10月、5 月，
    定應執行刑1 年2 月確定。嗣前開案件，因符合中華
    民國九十六年罪犯減刑條例規定減刑要件，經本院於96年7
    月16日以96年度聲減字第48號裁定，依法減刑並合併定應執
    行刑為1 年5 月。嗣其首開假釋遂經撤銷，於94年12月7 日
    再經發監，執行二案所餘殘刑（5 月又17日），於95年
    5 月23日執行完畢（構成累犯）。其後再接續執行三
    案所處徒刑，於96年9 月18日因縮短刑期假釋出監。惟假釋
    付保護管束期間猶未屆滿，又於97年間分別犯施用第一級
    毒品案件，經本院於97年4 月8 日以97年度訴字第126 號判
    決處有期徒刑1 年2 月確定，犯施用第一級毒品、第二級
    毒品案件，經本院於97年10月9 日以97年度訴字第605 號判
    決處有期徒刑11月、6 月確定，定應執行刑1 年4 月確定。
    嗣第二次假釋遂經撤銷，於97年6 月24日再經發監，執行前
    開案殘刑（4 月又4 日），於97年10月27日執行完畢
    （構成累犯）。再接續執行兩案，於99年8 月5 日因縮
    短刑期假釋出監。惟徐志華於前開假釋付保護管束期間仍未
    屆滿，又於再於99年間犯施用第二級毒品罪，經本院於10
    0 年1 月28日以99年度易字第1432號判處有期徒刑6 月確定
    ，則前開第三次假釋又經撤銷，於100 年8 月18日再經發監
    ，執行二案殘刑（6 月又7 日）而未執畢（於101 年2
    月24日執畢，故此部分不構成累犯）。
  (二)譚憲晃前因犯施用毒品案件，經觀察、勒戒後，認無繼續
    施用毒品之傾向，於87年8 月4 日執行完畢釋放，並由本院
    於87年8 月31日以87年度易字第549 號判處免刑確定。惟前
    開觀察、勒戒未能收其實效，於其釋放後5 年內之89年間又
    犯施用毒品案件，經觀察、勒戒後，認無繼續施用毒品之
    傾向，由臺灣苗栗地方法院檢察署檢察官以89年度毒偵字第
    2227號為不起訴處分。詎譚憲晃於99年間又犯施用毒品案
    件，經本院於99年6 月14日以99年度易字第416 號判決處有
    期徒刑2 月確定，嗣於99年10月25日因易科罰金執行完畢（
    構成累犯）。
二、徐志華明知海洛因、安非他命係毒品危害防制條例第2 條第
    2 項第1 款及第2 款所管制之第一級毒品、第二級毒品，不
    得非法販賣或轉讓，亦知安非他命另係藥事法所定禁藥，不
    得轉讓，竟分別為下列行為：
  (一)徐志華基於販賣第一級毒品海洛因、第二級毒品安非他命牟
    利之犯意，持用其所有之門號「0000-000000 」號行動電話
    做為聯繫工具（按：內置晶片卡係由徐志華所申辦，惟上開
    行動電話暨其內置門號為「0000-000000 」之晶片卡【SIM
    卡】均未扣案），於附表一編號所示之同一時間、地點，
    以附表一編號所示之交易經過，以一手交錢、一手交貨之
    方式，由徐志華同時販賣第一級毒品海洛因及第二級毒品安
    非他命各1 包予邱賜奮，並當場收取新臺幣（下同）500 元
    、1,000 元，而完成毒品買賣交易。又另基於販賣第一級毒
    品海洛因以營利之犯意，持用其所有之門號「0000-000000
    」號行動電話做為聯繫工具，於附表一編號所示之時間、
    地點，以附表一編號所示之交易經過，由徐志華販賣第一
    級毒品海洛因1 包予徐振誠，而完成毒品買賣交易，至買賣
    價金1,000 元，因徐振誠身上暫時沒錢因而先賒欠，惟事後
    已給付500 元予徐志華。
  (二)徐志華基於販賣第二級毒品安非他命牟利之個別犯意，持用
    其所有之門號「0000-000000 」號行動電話做為聯繫工具，
    於附表二編號至所示之時間、地點，以附表二編號至
    所示之交易經過，或以一手交錢、一手交貨，或以先賒欠
    再另為付款等方式，由徐志華販賣第二級毒品安非他命與如
    附表二各該對應編號所示之葉承瑾、邱賜奮、徐振誠等人。
  (三)徐志華基於轉讓第一級毒品海洛因之犯意，持用其所有之門
    號「0000-000000 」號行動電話做為聯繫工具，於100 年4
    月23日17時20分許，在苗栗縣頭份鎮○○路○路與育英街口
    某7-11便利商店前，無償轉讓摻有海洛因之香菸1 支予徐振
    誠。其後，又因徐振誠之要求，復另基於轉讓第一級毒品海
    洛因之犯意，於100 年5 月21日16時許，在苗栗縣頭份鎮○
    ○路○路與育英街口某7-11便利商店前，無償轉讓海洛因1
    包予徐振誠（即附表三編號所示）。
  (四)緣邱賜奮以其所有之門號「0000-000000 」號行動電話撥打
    徐志華持用之門號「0000-000000 」號行動電話，並於電話
    中向徐志華表示其沒有錢，但又想吸食安非他命，要求徐志
    華無償提供。徐志華乃萌生轉讓禁藥之犯意，而於100 年4
    月22日1 時許，在苗栗縣頭份鎮○○里○○路690 巷百歲橋
    旁之土地公廟，無償轉讓安非他命1 包予邱賜奮施用。又徐
    志華復因徐振誠之索求，另萌生轉讓禁藥之犯意，於100 年
    5 月24日18時許，在苗栗縣頭份鎮○○路○路與育英街口某
    7-11便利商店前，無償轉讓安非他命1 包予徐振誠施用（即
    附表四編號所示）。
  (五)嗣警方前獲合理情資而疑徐志華涉嫌販毒，遂依通訊保障及
    監察法之相關規定，聲請臺灣苗栗地方法院檢察署檢察官向
    本院聲請核發通訊監察書（100 年聲監字第000117號、100
    年聲監續字第000157號），俾就徐志華持用之「0000-00000
    0 」行動門號進行監聽側錄；其後，復本此監聽情資，於10
    0 年5 月25日上午6 時35分許，持本院核發之搜索票及臺灣
    苗栗地方法院檢察署檢察官核發之拘票，至徐志華位於苗栗
    縣頭份鎮○○里○ 鄰○○路504 巷7 弄7 號住處及同鎮後庄
    里1 鄰後庄5 之5 號執行搜索，並拘提徐志華到案後，而查
    獲上情。
三、譚憲晃明知安非他命、甲基安非他命係毒品危害防制條例第
    2 條第2 項第2 款所管制之第二級毒品，不得非法販賣或施
    用，亦明知安非他命係藥事法所定之禁藥，不得轉讓，竟分
    別為下列行為：
  (一)譚憲晃基於販賣第二級毒品安非他命牟利之犯意，持用其所
    有之門號「0000-000000 」號行動電話做為聯繫工具（按：
    內置晶片卡係由不知情之友人所申辦交由譚憲晃使用，且該
    晶片卡未扣案），於附表五編號至所示之時間、地點，
    以附表五編號至所示之交易經過，以一手交錢、一手交
    貨之方式，由譚憲晃販賣第二級毒品安非他命予林香安、楊
    賢鈞等人，並當場收取如附表五編號至「金額」欄所示
    之款項，而完成毒品買賣交易。又基於轉讓禁藥之犯意，持
    用其所有之門號「0000-000000 」號行動電話做為聯繫工具
    ，於附表六所示之時間、地點，以附表六所示之轉讓經過，
    無償轉讓安非他命1 包予譚國鈔施用。
  (二)譚憲晃有如上開一(二)所示之施用毒品前科紀錄，猶未能戒除
    毒癮，復於100 年5 月24日中午12時許，在苗栗縣頭份鎮尖
    下里16鄰芝山莊41號住處，以燒烤玻璃球內甲基安非他命（
    起訴書誤載為安非他命），吸食所生煙霧方式，施用第二級
    毒品甲基安非他命（起訴書誤載為安非他命）1 次。
  (三)嗣警方前獲合理情資而疑譚憲晃涉嫌販毒，遂依通訊保障及
    監察法之相關規定，聲請臺灣苗栗地方法院檢察署檢察官向
    本院聲請核發通訊監察書（100 年聲監字第000117號、100
    年聲監續字第000157號），俾就譚憲晃持用之「0000-00000
    0 」行動門號進行監聽側錄；其後，復本此監聽情資，於10
    0 年5 月25日凌晨5 時35分許，持本院核發之搜索票及臺灣
    苗栗地方法院檢察署檢察官核發之拘票，至譚憲晃位於苗栗
    縣頭份鎮尖下里16鄰芝山莊40號及41號住處執行搜索，扣得
    譚憲晃所有之SAMSUN牌手機1 支、吸食器1 組、吸管3 支、
    殘渣袋2 個，並拘提譚憲晃到案後查獲。
四、陳雲龍明知安非他命、甲基安非他命係毒品危害防制條例第
    2 條第2 項第2 款所管制之第二級毒品，不得非法販賣或持
    有，亦明知安非他命係藥事法所定之禁藥，不得轉讓，竟分
    別為下列行為：
  (一)陳雲龍基於販賣第二級毒品安非他命牟利之犯意，持用其所
    有之門號「0000-000000 」號行動電話做為聯繫工具（按：
    內置晶片卡係由陳雲龍本人申請使用）。先由附表七編號
    、至所示之購買相對人即黃淵華、黃執強等人撥打上開
    門號予陳雲龍，並於電話中談妥購買毒品種類、交易金錢後
    ，於附表七編號、至所示之時間、地點及交易經過，
    以一手交錢、一手交貨之方式，由陳雲龍販賣第二級毒品安
    非他命予黃淵華、黃執強等人，並當場收取如附表七編號
    、至「金額」欄所示之款項，而完成毒品買賣交易。另
    王正賢、蔡仕基則為達己解癮目的，遂分別於附表七編號
    、、所示時間，前往各該編號所示之地點與陳雲龍見面
    ，並對陳雲龍為價購安非他命之要約。嗣陳雲龍進而萌生販
    賣第二級毒品安非他命之個別犯意，均以一手交錢、一手交
    貨方式，販賣安非他命予王正賢、蔡仕基資以牟利，並當場
    收取價金800 元、3,000 元及5,000 元，而完成毒品買賣交
    易，惟嗣後陳雲龍因故將該800 元價金退還予王正賢。
  (二)陳雲龍另基於轉讓禁藥之犯意，持用其所有之門號「0000-0
    00000 」號行動電話做為聯繫工具，於附表八所示之時間、
    地點，以附表八所示之轉讓經過，無償轉讓安非他命1 包予
    黃執強施用。
  (三)陳雲龍明知甲基安非他命為毒品危害防制條例所管制之第二
    級毒品，不得任意持有，竟為供己解癮施用目的，於100 年
    5 月24日21時30分許，在苗栗縣頭份鎮上公園「圓寶電子遊
    藝場」外，以8,000 元之代價，向真實姓名年籍不詳、綽號
    「空仔」之成年男子購得第二級毒品甲基安非他命7 小包後
    ，即將之放置在其位於苗栗縣頭份鎮尖下里1 鄰尖下7 號住
    處內，非法持有之。
  (四)嗣警方前獲合理情資而疑陳雲龍涉嫌販毒，遂依通訊保障及
    監察法之相關規定，聲請臺灣苗栗地方法院檢察署檢察官向
    本院聲請核發通訊監察書（100 年聲監字第000117號、100
    年聲監續字第000157號），俾就陳雲龍持用之「0000-00000
    0 」行動門號進行監聽側錄；其後，復本此監聽情資，於10
    0 年5 月25日上午6 時5 分許，持本院核發之搜索票及臺灣
    苗栗地方法院檢察署檢察官核發之拘票，至陳雲龍位於苗栗
    縣頭份鎮尖下里1 鄰尖下7 號住處執行搜索，扣得陳雲龍所
    有之甲基安非他命7 包（驗餘後淨重合計2.9683公克）、手
    機1 支（內含門號「0000-000000 」門號之晶片卡即【SIM
    卡】1 張）及裝置安非他命罐子1 個，並拘提陳雲龍到案後
    查獲。
五、案經苗栗縣警察局頭份分局報請、蔡仕基告發暨臺灣苗栗地
    方法院檢察署檢察官主動簽分後偵查起訴。
    理  由
壹、證據能力方面：
一、被告徐志華、譚憲晃、陳雲龍等人，於警詢、偵訊、本院受
    命法官行準備程序及本院審理時之歷次供述，概係出於其一
    己之真意，而未見有何「供述者」之「任意性」違反，或「
    取供者」之「信用性」未備等應予排除其證據適格地位之情
    事，此悉經被告當庭自陳無誤（見本院卷第236 頁背面、23
    9 、240 頁），是其「任意性」及「信用性」之足供擔保，
    當無可疑（即其白自尚非以強暴、脅迫、利誘、詐欺、疲勞
    訊問、違法羈押或其他不正方法取供而來）。從而，因認被
    告之歷次供述，俱有證據能力，而得做為本院審判之依據。
二、供述證據：
  (一)被告以外之人於偵查中向檢察官所為陳述，依刑事訴訟法第
    159 條之1 第2 項明文規定原則上得為證據。查證人邱賜奮
    、徐振誠、葉承瑾、林香安、楊賢鈞、譚國鈔、黃淵華、王
    正賢、黃執強、蔡仕基、黃貴有等人於偵查中在檢察官面前
    具結證述者（參見附表一至八備考欄證人證述卷號及頁數）
    ，被告、辯護人均未抗辯該審判外陳述有何顯不可信之情況
    ，亦未請求行使詰問權，是依上開法條規定，當有證據能力
    。
  (二)按被告以外之人於審判外之陳述，雖不符刑事訴訟法第159
    條之1 至第159 之4 之規定，而經當事人於審判程序同意作
    為證據，法院審酌該言詞陳述或書面陳述作成時之情況，認
    為適當者，亦得為證據。又當事人、代理人或辯護人於法院
    調查證據時，知有第159 條第1 項不得為證據之情形，而未
    於言詞辯論終結前聲明異議者，視為有前項之同意，同法第
    159 條之5 第1 、2 項亦定有明文。查本判決下列所引用之
    被告以外之人於審判外之言詞及書面陳述，雖屬傳聞證據，
    惟被告及其選任辯護人、檢察官等於準備程序時，對本案全
    部證據之證據能力均不爭執，於審判期日就本院所調查之證
    據復未主張有刑事訴訟法第159 條不得為證據之情形，兼以
    本院自形式上察其作成、取得當時之外部情況，亦俱無「任
    意性」或「信用性」違反而顯然不適當之情形，故應與刑事
    訴訟法第159 條之5 第1 項、第2 項之規定相符，自均有證
    據能力。
三、非供述證據：
  (一)關於卷附監聽譯文：
    按通訊監察錄音之譯文，僅屬依據監聽錄音結果予以翻譯之
    文字，固具文書證據之外觀，但實際上仍應認監聽所得之錄
    音帶或光碟，始屬調查犯罪所得之證物，乃係刑事訴訟法第
    165條之1第2 項所稱之證物，如其蒐證程序合法，並經合法
    調查，自具證據能力。因此檢察官如提出通訊監察錄音之譯
    文為其證據方法，實乃以其監聽所得之錄音帶或光碟，為調
    查犯罪所得之證物，法院本應依刑事訴訟法第165條之1所列
    之方法調查，以判斷該錄音帶或光碟是否與通訊監察錄音之
    譯文相符。而監聽錄音製作之譯文，雖通常為偵查犯罪機關
    單方面製作，然若被告或訴訟關係人對其真實性並無爭執，
    經法院於審判期日提示譯文供當事人辨認、表示意見並為辯
    論者，程序自屬適法（最高法院95年度台上字第295 號、94
    年度台上字第4665、1270號、93年度台上字第6510號判決意
    旨參照）。即警察機關對犯罪嫌疑人依法監聽電話所製作之
    通訊監察紀錄譯文，實乃該監聽電話錄音之「派生證據」，
    倘係公務員（員警）依法定程序取得，被告或訴訟關係人就
    其真實性復無爭執（即不否認譯文所載對話內容之真實無偽
    ），法院並曾依刑事訴訟法第165 條第1 項規定，踐行證據
    調查之法定程序，向被告宣讀或告以要旨，則其自得採為認
    定被告有罪之基礎，而有證據能力。查本案被告暨其辯護人
    概不否認「本案卷附相關監聽譯文之真實無偽」（即就「譯
    文所載內容」與「監聽側錄情節」相符乙節俱不爭執），本
    案卷附相關監聽譯文，復均係源自合法監聽，即均係本於本
    院100 年聲監字第000117號、100 年聲監續字第000157號通
    訊監察書而為實施（見偵字第3153號卷第41、42頁），且各
    該監聽期間、通訊號碼亦悉與通訊監察書所核准之範圍相符
    ，是其自屬公務員依法定程序所取得之證據資料，尤以均業
    經本院踐行證據調查之法定程序，按諸首開說明，關此監聽
    譯文自得採為認定被告有罪之基礎，而為本案審判之適格證
    據。
  (二)鑑定之經過及其結果，應命鑑定人以言詞或書面報告；法院
    或檢察官得囑託醫院、學校或其他相當之機關、團體為鑑定
    ，或審查他人之鑑定，並準用前開規定，刑事訴訟法第206
    條第1 項、第208 條第1 項前段定有明文。查本判決引用之
    鑑定報告（中山醫學大學附設醫院檢驗科藥物檢測中心尿液
    檢驗報告、行政院衛生署草屯療養院鑑定書，見毒偵字第10
    77號卷第28頁、毒偵字第727 號卷第53頁），係檢察官依旨
    揭規定囑託機關而出具之書面陳述，參照刑事訴訟法第159
    條第1 項規定之反面意旨，應認有證據能力而得為本案審判
    之證據。
  (三)查苗栗縣頭份分局因獲合理情資而疑被告三人涉嫌販毒，遂
    依通訊保障及監察法之相關規定，聲請臺灣苗栗地方法院檢
    察署檢察官向本院聲請核發通訊監察書。其後，復本此監聽
    情資，於100 年5 月25日持本院核發之搜索票及臺灣苗栗地
    方法院檢察署檢察官核發之拘票，分別至被告三人之住居所
    執行搜索，並扣得被告譚憲晃所有之SAMSUN牌手機1 支、吸
    食器1 組、吸管3 支、殘渣袋2 個，及被告陳雲龍所有之甲
    基安非他命7 包（驗餘後淨重合計2.9683公克）、手機1 支
    （內含門號「0000-000000 」門號之晶片卡即【SIM 卡】1
    張）、裝置安非他命罐子1 個等物，此有卷附搜索票、搜索
    扣押筆錄、扣押物品清單（見偵字第3024號卷(一)第234-239
    頁、卷(二)第27-34 頁）等可佐。茲上揭甲基安非他命等扣案
    物既係均經合法搜索程序，則其扣案程序當亦查無瑕疵可指
    ，自均具有證據能力。
  (四)卷附之苗栗縣頭份鎮尖下里1 鄰7 號房舍（即被告陳雲龍住
    處）照片及本案查獲時之照片，其性質與物證無殊，並無證
    據證明係公務員違背法定程序所取得，且檢察官、被告、辯
    護人於本院均未主張排除其證據能力，迄本院言詞辯論終結
    前復未表示異議，兼以業據本院於審判期日，依刑事訴訟法
    第164 條規定，踐行證據調查之法定程序，提示被告及辯護
    人而使其辨認，自均具有證據能力。
貳、事實認定：
  (一)被告徐志華販賣第一級毒品海洛因、第二級毒品安非他命、
    轉讓第一級毒品海洛因及轉讓禁藥安非他命等，如本判決事
    實欄二之所載，業經被告徐志華於本院審理時坦承在卷（見
    本院卷第221 、239 頁背面、240 頁），核與交易或轉讓毒
    品相對人即證人邱賜奮（見他字332 號卷(二)第104-114 、13
    0- 133頁、偵字3024號卷(二)第75-85 、217-220 頁）、徐振
    誠（見他字322 號卷(二)第00-0000-000 頁、偵字3024號卷(二)
    第56-63 、211-214 頁）、葉承瑾（見他字332 號卷(二)第13
    5-142 、164-168 頁、偵字3024號卷(二)第100-108 頁）於警
    詢暨檢察官偵訊時證述之重要情節互為相符。且證人邱賜奮
    、徐振誠、葉承瑾等3 人，確曾為價購或轉讓海洛因、安非
    他命，先撥打「0000-000000 」行動電話與被告徐志華聯絡
    後，再相約至如附表一編號、附表二編號、至、附
    表三編號、附表四編號所示之時間、地點進行交易或轉
    讓等事宜，此均有攸關前開各該編號所示毒品交易情節之「
    通訊監察譯文」1 份在卷（見附表一至四「通訊監察譯文欄
    」，此卷證頁碼各如附表一至四「備考」欄所載）足佐。堪
    認被告自白有本判決事實欄二所載之販賣第一級毒品海洛因
    2 次（其中1 次即附表一編號部分同時兼販賣第二級毒品
    安非他命）、販賣第二級毒品安非他命8 次、轉讓第一級毒
    品海洛因2 次及轉讓禁藥2 次之犯行，尚與事實相符而堪採
    信。
  (二)被告譚憲晃販賣第二級毒品安非他命、轉讓禁藥及施用第二
    級毒品等，如本判決事實欄三之所示，業經被告譚憲晃於本
    院審理時坦承在卷（見本院卷第206 、240 頁），核與交易
    或轉讓毒品相對人即證人林香安（見他字332 號卷(二)第46-5
    2 頁、卷(三)第87-99 、127-129 頁、偵字3024號卷(一)第199-
    205 頁）、楊賢鈞（見他字322 號卷(三)第52-56 、68-69 頁
    、偵字3024號卷(一)第179-183 頁）、譚國鈔（見他字332 號
    卷(二)第38-45 頁、卷(三)第132-139 、161-165 頁、偵字3024
    號卷(一)第150-157 頁）於警詢暨檢察官偵訊時證述之重要情
    節互為相符。且證人林香安、楊賢鈞、譚國鈔等3 人，確曾
    為價購或轉讓安非他命，先撥打「0000-000000 」行動電話
    與被告譚憲晃聯絡後，再相約至如附表五編號至、附表
    六所示之時間、地點進行交易或轉讓等事宜，此均有攸關前
    開各該編號所示毒品交易情節之「通訊監察譯文」1 份在卷
    （見附表五至六「通訊監察譯文欄」，此卷證頁碼各如附表
    五至六「備考」欄所載）足佐，並有扣案供其犯罪聯繫之SA
    MSUNG 廠牌之行動電話1 支為證。另被告施用第二級毒品甲
    基安非他命部分，則有卷附被告譚憲晃本人勘察採證同意書
    、苗栗縣警察局頭份分局毒品犯罪嫌疑人尿液採驗作業管制
    紀錄（檢體編號100C231 ）及中山醫學大學附設醫院檢驗科
    藥物檢測中心尿液檢驗報告（原始編號100C231 ，呈安非他
    命、甲基安非他命陽性反應）可證（見毒偵1077號卷第27-2
    9 頁），並有被告譚憲晃本人自承供其吸食甲基安非他命所
    用之吸食器1 組、吸管3 支及殘渣袋2 個（見扣押物品清單
    ，偵1077號卷第46頁）扣案為證。堪認被告譚憲晃自白有本
    判決事實欄三所載之販賣第二級毒品安非他命5 次、轉讓禁
    藥1 次及施用第二級毒品甲基安非他命1 次等犯行，尚與事
    實相符而堪採信。
  (三)被告陳雲龍販賣第二級毒品安非他命、轉讓禁藥及持有第二
    級毒品甲基安非他命等，如本判決事實欄四之所示，業經被
    告陳雲龍於本院審理時坦承在卷（見本院卷第186 、221 頁
    背面、240 頁），核與交易或轉讓毒品相對人即證人黃淵華
    （見他字332 號卷(三)第21-27 、45-50 頁、偵字3024號卷(二)
    第73-80 頁）、王正賢（見他字322 號卷(三)第6-7 、16-18
    頁）、黃執強（見他字332 號卷(二)第174-183 、221-223 頁
    、偵3024號卷(二)第94-103頁）、蔡仕基（見偵字613 號卷第
    11-12 、24-26 、35頁）、黃貴有（見偵字613 號卷第13-1
    6 、25-26 頁）於警詢暨檢察官偵訊時證述之重要情節互為
    相符。且其中證人黃淵華、黃執強等2 人復確曾為價購或轉
    讓安非他命，先撥打「0000-000000 」行動電話與被告陳雲
    龍聯絡後，再相約至如附表七編號、至、附表八所示
    之時間、地點進行交易或轉讓等事宜，此均有攸關前開各該
    編號所示毒品交易情節之「通訊監察譯文」1 份在卷（見附
    表七至八「通訊監察譯文欄」，此卷證頁碼各如附表七至八
    「備考」欄所載）足佐，並有扣案供其犯罪聯繫之UTEC廠牌
    行動電話1 支（內含「0000-000000 」門號之晶片卡1 張）
    及證人黃貴有於偵查時所指認曾載證人蔡仕基前往購毒處所
    （即苗栗縣頭份鎮尖下里1 鄰7 號房舍【被告陳雲龍住處】
    ）之照片（見偵613 號卷第17頁）為證。另被告陳雲龍持有
    第二級毒品甲基安非他命部分，則有卷附苗栗縣警察局頭份
    分局查獲毒品危害防制條例案件毒品初步鑑驗報告書、查獲
    照片17張、行政院衛生署草屯療養院鑑定書（呈甲基安非他
    命陽性反應，驗餘後淨重合計2.9683公克）為證（見偵727
    號卷第22、24-28 、53-54 ），復有扣案甲基安非他命7 包
    及裝置安非他命罐子1 個可佐。堪認被告陳雲龍自白有本判
    決事實欄四所載之販賣第二級毒品安非他命9 次、轉讓禁藥
    1 次及持有第二級毒品甲基安非他命1 次等犯行，尚與事實
    相符而堪採信。
  (四)按販賣毒品之所謂販賣行為，係行為人基於營利之目的，而
    販入或賣出毒品而言。販賣毒品者，其主觀上須有營利之意
    圖，且客觀上有販賣之行為即足構成，至於實際上是否已經
    獲利則非所問。即於有償讓與他人之初，係基於營利之意思
    ，並著手實施，而因故無法高於購入之原價出售，最後不得
    不以原價或低於原價讓與他人時，仍屬販賣行為。必也始終
    無營利之意思，縱以原價或低於原價有償讓與他人，方難謂
    為販賣行為，而僅得以轉讓罪論處（最高法院93年度台上字
    第1651號判決意旨參照）。次按販賣毒品之行為，本無一定
    之公定價格，是其各次買賣之價格，當亦各有差異，而或隨
    供需雙方之資力、關係之深淺、需求之數量、貨源之充裕與
    否、販賣者對於資金之需求如何即殷切與否，以及政府查緝
    之態度，進而為各種不同之風險評估，而為機動性之調整，
    是其價格標準，自非一成不變，且販賣者從各種「價差」、
    「量差」、「純度（如摻入葡萄糖等物）」謀取利潤方式，
    或有差異，然其所圖利益之非法販賣行為目的，則屬相同，
    並無二致。因之，販賣利得，除經行為人坦承，或其價量至
    臻明確，確實難以究其原委。然按一般民眾普遍認知毒品之
    非法交易，向為政府查禁森嚴且重罰不寬貸，衡諸常情，倘
    非有利可圖絕無平白甘冒被重罰高度風險之理，從而，舉凡
    其有償交易，除足反證其確另基於某種非圖利本意之關係外
    ，通常尚難因無法查悉其買進、賣出之差價，而諉無營利之
    意思，或阻卻販賣犯行之追訴（最高法院87年台上字第3164
    號判決意旨參照）；即就本案情節而論，證人即前開毒品交
    易之相對人等均與被告之毒品上手素不相識，此觀渠等屢須
    透過被告價購海洛因或安非他命等情節自明；是證人等既不
    可能逕與「被告毒品上手」直接聯繫，亦不可能得悉「被告
    向關此毒品上手取得海洛因或安非他命之實際過程及其對價
    」，則自人性角度而為觀察，被告居中坐地起價，甚至「上
    下其手」，利用本次轉手機會而從中賺取數量甚微之「價差
    」乃至「量差」之可能，客觀上當亦無可排除！遑論毒品交
    易屢為政府檢警單位嚴予取締之犯罪，法律並就此懸有重典
    處罰，則自常情事理而論，倘別無其他利益可圖，諒被告主
    觀上亦必無「為證人等犯險取貨」之意願！此亦可由被告徐
    志華於審理時自承：伊安非他命部分係賺自己用的，比如說
    他們買1 、2 千元，伊就倒出一點自己用等語（見本院卷第
    69 、70 頁）。另海洛因部分，被告徐志華亦自承：「伊承
    認有營利意圖（見本院卷第221 頁）」、「（問：你主要是
    賣安非他命給證人？）是。（問：因為證人有需要海洛因，
    你有貨源，所以你順便賣給證人？）是。」等語（見本院卷
    第239 頁背面），復參以被告徐志華亦供稱如附表一編號
    、所示時、地交付海洛因予證人邱賜奮、徐振誠等人時，
    均有收取現金之行為，且其中依附表一編號所示「通訊監
    察譯文」可知，其交易過程係證人徐振誠於電話中先向被告
    徐志華表示欲購買毒品種類後，被告即在電話中表示交易地
    點與時間，並未提及合資或調貨，顯見被告身上持有為數不
    少之毒品可供販賣，購買者亦可直接拿到毒品，絕非僅係單
    純調貨。至被告譚憲晃則於本院準備程序時亦供稱：「販賣
    毒品部分，起訴書附表五，我買進毒品的金額是1 公克3,00
    0 元，賣給人家也是3, 000元，但是賣給人家的份量沒有那
    麼多，我把其中一些拿起來自己施用，附表五編號至都
    是這種情形，我都只是賺取一些量差供己施用。」等語（見
    本院卷第205 頁）；另被告陳雲龍於審理時亦自承：伊賣毒
    品給人家，從中間賺200 元，這200 元我沒有先跟買主講好
    ，我是賺價差；伊賣給證人蔡仕基那2 次也是賺取價差200
    元等語（見本院卷第61、239 頁）。從而，被告徐志華、譚
    憲晃、陳雲龍等各次販賣海洛因或安非他命，依序如本判決
    事實欄二、三、四之所載，無非係為圖取營利上之利益，此
    應無可疑。換言之，被告主觀上顯然有藉此營利之意圖，即
    其價賣之時，主觀上，必有營利之意圖及販賣之故意，事甚
    灼明。
  (五)綜上所述，本案事證明確，被告徐志華有本判決事實欄二所
    載之販賣第一級毒品海洛因2 次（其中1 次即附表一編號
    部分同時兼賣安非他命）、販賣第二級毒品安非他命8 次、
    轉讓第一級毒品海洛因2 次及轉讓禁藥2 次之犯行；被告譚
    憲晃有本判決事實欄三所載之販賣第二級毒品安非他命5 次
    、轉讓禁藥1 次及施用第二級毒品甲基安非他命1 次等犯行
    ；被告陳雲龍有本判決事實欄四所載之販賣第二級毒品安非
    他命9 次、轉讓禁藥1 次及持有第二級毒品甲基安非他命1
    次等犯行，均堪認定。
參、論罪科刑：
一、查「海洛因」、「安非他命」（或「甲基安非他命」）分別
    屬毒品危害防制條例第2 條第2 項第1 款、第2 款所明定列
    管之第一級毒品、第二級毒品。另按第二級毒品安非他命類
    ，因屬中樞神經興奮劑，具有輕微成癮性，服用後會產生依
    賴性、耐藥性，並引起不安、頭昏、顫抖、亢進性反應、失
    眠、焦慮、譫妄、慢性中毒、精神障礙、類似精神分裂之錯
    覺、妄想及伴有行動與性格異常等副作用，其劑量增大時，
    甚且可能導至死亡，是其業經行政院衛生署業以75年7 月11
    日衛署藥字第597627號公告「禁止使用」，而為藥事法所明
    定列管之「禁藥」，依法不得轉讓，是行為人倘有販賣、供
    應、調劑、運送、寄藏、牙保、轉讓或意圖販賣而陳列第二
    級毒品安非他命類之行為，當亦併有藥事法第83條罰責規定
    之適用。另藥事法第83條第1 項係於93年4 月21日修正公布
    ，同年月23日施行，而為毒品危害防制條例之後法。雖毒品
    之範圍尚兼括影響精神物質與其製品、藥事之管理亦非僅止
    於藥品之管理；即毒品本即未必同屬禁藥，禁藥則亦未必同
    列毒品。是「毒品危害防制條例」與「藥事法」二者間，本
    無必然之特別法與普通法關係。然第二級毒品安非他命類既
    因上開原因而同屬公告列管之「毒品」及「禁藥」，已如前
    述，則除非所轉讓之數量業已達於行政院依毒品危害防制條
    例第8 條第6 項規定，致其依毒品危害防制條例第8 條第6
    項規定加重其刑後之法定本刑，始重於藥事法第83條第1 項
    之規定，本於藥事法乃後法、重法而應優先於前法、輕法適
    用之原則，被告等轉讓安非他命之行為自應逕依藥事法第83
    條第1 項之處罰規定論科，合先敘明。
二、核被告徐志華如本判決事實欄二所載，即如附表一編號所
    示，係犯毒品危害防制條例第4 條第1 項、第2 項之販賣第
    一級毒品、第二級毒品既遂罪；如附表一編號所示，係犯
    同條例第4 條第1 項之販賣第一級毒品既遂罪；如附表二編
    號至所示，均係犯同條例第4 條第2 項之販賣第二級毒
    品既遂罪；如附表三編號、所示均係犯同條例第8 條第
    1 項之轉讓第一級毒品既遂罪；如附表四編號、所示，
    均係轉讓第二級毒品安非他命，然因所涉轉讓數量核無證據
    證明已達加重其刑之標準，按諸首開之說明，自應逕依藥事
    法第83條第1 項之轉讓禁藥罪論處。又被告徐志華販賣或轉
    讓海洛因、安非他命前、後，持有第一級毒品海洛因、第二
    級毒品安非他命之低度行為，應為其販賣及轉讓之高度行為
    所吸收，不另論罪。又被告徐志華如附表一編號所示，係
    以一行為同時販賣第一級毒品海洛因、第二級毒品安非他命
    予證人邱賜奮，此業據證人邱賜奮於警詢、偵訊時證稱：「
    第二次於100 年4 月17或18日19時許，在頭份鎮○○路690
    巷百歲橋旁的土地公廟外，向徐志華購買1 千元的安非他命
    、500 元海洛因，我用家裡電話000-000000打徐志華手機00
    00-000000 號。」、「4 月17、18日我買1 千元安非他命及
    500 元海洛因，那次買了二種。」等語（見偵字第3024號卷
    (一)第83頁、他字第332 號卷(二)第132 頁），核與被告徐志華
    於本院審理時所述（見本院卷第184 頁）相符，是被告此部
    分所為係以一行為同時觸犯毒品危害防制條例第4 條第1項
    、第2 項罪名，為想像競合犯，應依刑法第55條規定，從一
    重之販賣第一級毒品罪處斷，公訴意旨認此部分應論以數罪
    ，容有誤會。又被告徐志華前後販賣第一級毒品海洛因2 次
    （其中1 次即附表一編號部分同時兼賣安非他命）、販賣
    第二級毒品安非他命8 次、轉讓第一級毒品海洛因2 次、轉
    讓禁藥2 次等犯行，犯意各別，行為互殊，應予分論併罰。
三、核被告譚憲晃如本判決事實欄三(一)所載，即如附表五編號
    至之所示，均係犯毒品危害防制條例第4 條第2 項之販賣
    第二級毒品既遂罪；如附表六所示，其係轉讓第二級毒品安
    非他命，然因所涉轉讓數量亦無證據證明已達加重其刑之標
    準，故應依藥事法第83條第1 項之轉讓禁藥罪論處；另如事
    實欄三(二)所載，係犯毒品危害防制條例第10條第2 項施用第
    二級毒品罪。被告譚憲晃前開販賣或轉讓第二級毒品安非他
    命及施用第二級毒品甲基安非他命前、後，持有第二級毒品
    安非他命、甲基安非他命之低度行為，應為其販賣、轉讓及
    施用之高度行為所吸收，不另論罪。其前後販賣第二級毒品
    安非他命5 次、轉讓禁藥1 次及施用第二級毒品甲基安非他
    命1 次等犯行，犯意各別，行為互殊，應予分論併罰。
四、核被告陳雲龍如本判決事實欄四(一)(二)所載，即如附表七編號
    至之所示，均係犯毒品危害防制條例第4 條第2 項之販
    賣第二級毒品既遂罪；如附表八所示，其係轉讓第二級毒品
    安非他命，然因所涉轉讓數量亦無證據證明已達加重其刑之
    標準，故應依藥事法第83條第1 項之轉讓禁藥罪論處；另如
    事實欄四(三)所載，係犯毒品危害防制條例第11條第2 項持有
    第二級毒品罪。被告陳雲龍前開販賣或轉讓第二級毒品安非
    他命前、後，持有第二級毒品安非他命之低度行為，應為其
    販賣、轉讓之高度行為所吸收，不另論罪。其前後販賣第二
    級毒品安非他命9 次、轉讓禁藥1 次及持有第二級毒品甲基
    安非他命1 次等犯行，犯意各別，行為互殊，應予分論併罰
    。
五、按「刑法第79條之1 第5 項規定：經撤銷假釋執行殘餘刑期
    者，有期徒刑於全部執行完畢後，再接續執行他刑，第1 項
    有關合併計算執行期間之規定不適用之。亦即二以上徒刑併
    執行者，刑法第77條所定『得許假釋』最低應執行之期間，
    合併計算之規定，於撤銷假釋執行殘餘刑期之情形，不適用
    之。於此情形，經撤銷假釋執行殘餘刑期者，其有期徒刑之
    殘餘刑期，於全部執行完畢時，即應認為已執行完畢，不再
    與嗣後接續執行之他刑，合併計算執行期間，從而殘餘刑期
    之執行與接續執行之他刑，其刑期應分別計算。」（最高法
    院97年度台非字第1 號判決意旨參照）換言之，撤銷假釋執
    行殘餘刑期者，應先於他刑而執行，不與他刑合併計算假釋
    最低應執行之期間及假釋期滿期間，自屬獨立執行，於執行
    完畢時該撤銷假釋案即屬執行完畢（臺灣高等法院暨所屬法
    院98年度法律座談會刑事類提案第5 號參照）。查被告徐志
    華、譚憲晃有如本判決事實欄一(一)、(二)所載犯罪科刑及刑之
    執行情形，此有臺灣高等法院被告前案紀錄表、臺灣苗栗地
    方法院檢察署檢察官執行指揮書（見本院卷第11-41 、161
    頁）在卷可稽。又被告徐志華因犯他案而共經歷三次假釋出
    監，惟均於假釋期間猶未屆滿前，因違反保護管束情節重大
    事由，經撤銷假釋後再發監繼續執行假釋被撤銷後之殘刑，
    其中除第三次假釋被撤銷之殘刑尚未執畢外，另二次則業已
    執行完畢，揆諸前開說明，該第一次及第二次假釋殘刑執行
    ，均屬獨立執行，於殘刑執行完畢時即屬執畢，不再與他刑
    合併計算執行期間。準此，被告徐志華、譚憲晃均係於有期
    徒刑執行完畢後，5 年以內故意再犯本起最重本刑有期徒刑
    以上之罪，應依刑法第47條第1 項規定，論以累犯而就其所
    犯各罪分別加重其刑。惟被告徐志華所涉毒品危害防制條例
    第4 條第1 項之販賣第一級毒品罪之法定本刑為「死刑」或
    「無期徒刑」之部分，被告徐志華、譚憲晃所涉毒品危害防
    制條例第4 條第2 項之販賣第二級毒品罪之法定本刑「無期
    徒刑」部分，依法均不得加重，故僅得就所涉販賣第一級毒
    品罪之法定本刑為「併科罰金」及販賣第二級毒品之法定本
    刑為「7 年以上有期徒刑」、「併科罰金」之部分，加重其
    刑。
六、按「犯第4 條至第8 條之罪於偵查及審判中均自白者，減輕
    其刑。」毒品危害防制條例第17條第2 項定有明文。茲被告
    徐志華就所犯如附表一至三、被告譚憲晃就所犯如附表五、
    被告陳雲龍就附表七編號至等犯行，均於偵查及審判中
    自白犯罪（見各該附表欄所示之卷證頁碼），爰依上開規定
    ，就前開被告徐志華所犯毒品危害防制條例第4 條第1 項之
    販賣第一級毒品罪、同條例第8 條第1 項轉讓第一級毒品罪
    ，及被告三人所犯同條第4 條第2 項之販賣第二級毒品安非
    他命罪，均應予減輕其刑，並就其中被告徐志華、譚憲晃部
    分，依法先加而後減之（累犯加重部分詳見前開理由五所述
    ）。至被告3 人所犯轉讓第二級毒品安非他命部分，雖於偵
    查及審判中亦坦承犯行，惟此部分應適用藥事法第83條第1
    項規定，而非以毒品危害防制條例第8 條第2 項論處，已詳
    如前述，準此，被告3 人所犯轉讓安非他命既未適用毒品危
    害防制條例第8 條第2 項規定論科，依法律不得割裂適用之
    原則，自無適用上述減刑規定之餘地（最高法院100 年度台
    上字第2468判決意旨參照）。
七、次按刑之量定，為求個案裁判之妥當性，法律固賦予法院裁
    量權，但此項裁量權之行使，除應依刑法第57條規定，審酌
    行為人及其行為等一切情狀，為整體之評價，並應顧及比例
    原則，俾使罪刑均衡，輕重得宜，以契合社會之法律感情。
    又刑法第59條規定犯罪之情狀可憫恕者，得酌量減輕其刑，
    其所謂「犯罪之情狀」，與同法第57條規定科刑時應審酌之
    一切情狀，並非有截然不同之領域，於裁判上酌減其刑時，
    應就犯罪一切情狀（包括第57條所列舉之10款事項），予以
    全盤考量，審酌其犯罪有無可憫恕之事由（即有無特殊之原
    因與環境，在客觀上足以引起一般同情，以及宣告法定低度
    刑，是否猶嫌過重等等），以為判斷（最高法院95年度台上
    字第6157號判決意旨參照）。而毒品危害防制條例就販賣毒
    品所設之法定刑度，均遠較其它犯罪為重，然同為販賣毒品
    者，其原因動機不一，犯罪情節未必盡同，或有大盤毒梟者
    ，亦有中、小盤之分，甚或僅止於吸毒者友儕間為求互通有
    無之有償交付，是其態樣顯非可一概而論，即其販賣行為所
    造成危害社會之程度亦非可等量齊觀，故倘依其情狀處以相
    當之有期徒刑，即足以懲儆，並可達防衛社會之目的者，自
    非不可依客觀之犯行與主觀之惡性二者加以考量其情狀，是
    否有可憫恕之處，適用刑法第59條之規定酌量減輕其刑，期
    使個案裁判之量刑，能斟酌至當，符合比例原則（最高法院
    97年度台上字第2652號判決意旨可參）。查被告徐志華販賣
    第一級毒品海洛因及被告陳雲龍如附表七編號所示販賣
    第二級毒品安非他命予人施用，固戕害他人之身心，惟姑念
    彼等於行為當時均尚無販賣毒品前科，此有臺灣高等法院被
    告前案紀錄表在卷可參，對重典之認識不夠深切，復參以本
    案徐志華所涉販賣海洛因之數量及其次數均屬尚微，被告陳
    雲龍每次販賣安非他命所賺取亦僅200 元，堪認被告2 人從
    中所圖得之利益亦非至鉅，而與販賣毒品之數量達數公斤以
    上之嚴重危害社會治安情形不同，尤以本案販賣情節，尚屬
    吸毒友儕彼此間互供有無之零星交易，其惡性顯與大量走私
    進口或長期販賣毒品之所謂「大盤」或「中盤」毒販有間，
    是倘不論其情節輕重，而一律就被告本案之所犯，論處販賣
    第一級毒品罪之法定本刑「死刑」或「無期徒刑」，或論處
    販賣第二級毒品罪之法定本刑「無期徒刑」或「七年以上有
    期徒刑」，衡情均屬猶嫌過重，並有傷人民對法律之情感，
    即就全部犯罪情節觀之，猶屬法重而情輕，是自客觀以言，
    即尚有可憫恕之處，爰均依刑法第59條之規定，就被告徐志
    華所犯毒品危害防制條例第4 條第1 項之販賣第一級毒品罪
    ，就被告陳雲龍如附表七編號所示之犯同條例第4 條第
    2 項之販賣第二級毒品罪，均減輕其刑，其中被告徐志華所
    涉販賣第一級毒品海洛因部分，並依法再遞減其刑之。至被
    告等辯護人雖抗辯：被告等其餘另涉販賣第二級毒品罪部分
    亦應依刑法第59條減輕云云，本院審酌毒品戕害國人健康，
    且嚴重影響社會治安，故政府立法嚴禁販賣毒品，並以高度
    刑罰來遏止毒品氾濫之問題，被告本身亦有施用毒品之習性
    ，應深知毒品對社會治安之危害，竟絲毫未考慮販賣毒品對
    社會、國人之不良影響，害人害己，使施用者成癮而陷入不
    可自拔之困境，又被告徐志華、譚憲晃、陳雲龍所犯販賣第
    二級毒品罪次數分別為8 次、5 次及7 次（扣除附表七編號
    部分），且販賣對象又不僅係一人而已，再酌以毒品危
    害防制條例第4 條第2 項之販賣第二級毒品罪之法定刑，係
    最輕本刑為有期徒刑7 年之自由刑，且經前述偵、審中自白
    依法減刑後，尚難謂有何情輕法重之情形，是被告三人另涉
    販賣第二級毒品罪部分，在客觀上並不會引起一般人同情，
    並無適用刑法第59條酌減之餘地，併此說明。
八、本院審酌被告徐志華販賣或轉讓第一級毒品海洛因、第二級
    毒品安非他命，被告譚憲晃、陳雲龍販賣或轉讓第二級毒品
    安非他命，予如附表所示之人施用，使人沉迷毒癮而無法自
    拔，輕則戕害施用者之身心健康，重則引發各種犯罪，而為
    社會治安敗壞之源頭，對於社會平和秩序實有相當程度之危
    害，佐以被告三人素行、生活狀況、智識程度、販賣或轉讓
    毒品之目的、販賣或轉讓毒品之數量、份量及販賣所得利潤
    ，以及本案販賣海洛因、安非他命之情節，概屬吸毒友儕彼
    此間互供有無之零星交易，而非惡性重大之走私進口或長期
    販賣毒品之毒販等情；並就被告譚憲晃所犯施用第二級毒品
    、被告陳雲龍所犯持有第二級毒品部分，考量其等犯罪動機
    、吸食頻率及所犯曾有施用毒品之前科仍不知戒除，暨斟酌
    被告三人於審判中就其本案所犯，均自白犯罪而未飾詞推諉
    之犯後態度等一切情狀，分別就被告徐志華、譚憲晃、陳雲
    龍所犯各罪，分別量處如主文第一至三項所示之刑，暨定其
    應執行刑各如主文第一至三項所示，以期相當。
九、末按犯毒品危害防制條例第4 條至第9 條、第12條、第13條
    或第14條第1 項、第2 項之罪者，其供犯罪所用或因犯罪所
    得之財物均沒收之，如全部或一部不能沒收時，追徵其價額
    或以其財產抵償之，毒品危害防制條例第19條第1 項定有明
    文；且本條係屬相對義務沒收之規定，即其併有刑法第38條
    第1 項第3 款、第3 項前段規定之適用，以屬犯人所有者，
    方得宣告沒收。再者，毒品危害防制條例第19條第1 項既採
    義務沒收主義，則其犯罪所得之對價，不問其中成本若干，
    利潤多少，固應全部諭知沒收；惟因法條既明文「因犯罪所
    得之財物」，是其沒收範圍必以犯人實際所得者為限，苟無
    所得或尚未取得，即無從為沒收、追徵或以財產抵償之諭知
    （最高法院96年度台上字第2331號判決意旨參照）；此外，
    本條所稱「追徵其價額」者，亦必限於所沒收之物為金錢以
    外之其他財物而無法沒收時，始有追徵其價額之可言，俾使
    其繳納與原物相當之價額，惟倘所得財物為金錢而無法沒收
    時，當應以其財產抵償，而不生追徵價額之問題（最高法院
    99年度第5 次刑事庭會議意旨可資參照）。查被告徐志華販
    賣第一級毒品海洛因、第二級毒品安非他命所得之財物乃如
    本判決附表一編號至、附表二編號至之「金額」欄
    所載，被告譚憲晃、陳雲龍販賣第二級毒品安非他命所得之
    財物，分別如附表五編號至、附表七編號至所載。
    惟均未據扣案，是依毒品危害防制條例第19條第1 項規定，
    於所犯各該罪名項下，併予宣告沒收，倘全部或一部不能沒
    收時，則以其財產抵償之，各詳如本判決附表一、二、五、
    七之「罪名及應處刑罰」欄所示。又被告徐志華供稱係以其
    所有之「0000-000000 」門號行動電話1 支，係作為本件聯
    繫如附表一、附表二、附表三編號所示販賣或轉讓第一級
    毒品海洛因、販賣第二級毒品安非他命之工具（參見各附表
    一至三「交易經過」、「備考」欄所示，本院卷第237 背面
    至238 頁）；被告譚憲晃則供稱係以其所有之「0000-00000
    0 」門號行動電話1 支（註：該行動電話內置門號即「0000
    -000000 」晶片卡【SIM 卡】則係被告譚憲晃之不詳友人所
    申辦【見本院卷第238 頁背面】，是認此晶片卡尚非被告個
    人所有之物），係作為聯繫如附表五所示販賣第二級毒品安
    非他命之工具（參見附表五「交易經過」，本院卷第238 頁
    背面）；被告陳雲龍則供稱係以其所有之「0000-000000 」
    門號行動電話1 支，係作為聯繫如附表七編號、至、
    所示販賣第二級毒品安非他命之工具（見附表七「交易經過
    」、「備考」欄所示）。又被告徐志華所持用之「0000-000
    000 」門號行動電話（含內置之晶片卡）1 支雖未扣案，惟
    查無證據證明該行動電話業已滅失，是仍應依毒品危害防制
    條例第19條第1 項規定，在被告徐志華所犯如附表一、附表
    二、附表三編號所示各次販賣第一級毒品、販賣第二級毒
    品、轉讓第一級毒品之各罪項下，宣告沒收之，如全部或一
    部不能沒收時，追徵其價額。至被告譚憲晃所有之「0000-0
    00000 」門號行動電話1 支（不含內置之晶片卡【SIM 卡】
    ）及被告陳雲龍所有之「0000-000000 」門號行動電話1 支
    （含內置之上開門號之晶片卡【SIM 卡】）業據扣押在案，
    是分別就被告譚憲晃所犯如附表五，被告陳雲龍所犯如附表
    七編號、至所示販賣第二級毒品之各罪項下，宣告沒
    收之。另被告三人所犯轉讓禁藥部分應適用藥事法論罪科刑
    ，已如前述，是自無援引毒品危害防制條例第19條之可言，
    爰依刑法第38條第1 項第2 款規定，於被告徐志華所犯如附
    表四編號、被告譚憲晃所犯如附表六、被告陳雲龍所犯如
    附表八所示之轉讓禁藥之各該罪項下，就前開供其等犯罪所
    用之行動電話宣告沒收。
十、扣案之結晶體7 包（驗餘後淨重合計2.9683公克）屬毒品危
    害防制條例第2 條第2 項所列管之第二級毒品甲基安非他命
    ，此有行政院衛生署草屯療養院鑑定書1 紙附卷足考，核屬
    違禁物無疑；又上揭扣案毒品據被告陳雲龍所陳係為供己施
    用所持有，併同無從與之完全析離之分裝袋合計7 只，均應
    依毒品危害防制條例第18條第1 項前段規定，於被告陳雲龍
    所犯持有第二級毒品項下，宣告沒收銷燬之。至扣案之裝置
    安非他命罐子1 個，雖為被告陳雲龍所有並裝置上開甲基安
    非他命所用，惟僅係一般市面常見之罐子，非屬專供製造或
    施用毒品之器具，有卷附查獲照片2 張（即扣案罐子照片，
    見偵第3024號卷第40、41頁）可佐；另扣案之組裝吸食器1
    組、吸管3 支、殘渣袋2 只，均係被告譚憲晃所有並分別供
    其施用第二級毒品甲基安非他命所用之物，均據其於本院審
    理中供明，又上開器具本質尚可供其他用途之用，客觀上難
    認係專供施用毒品之器具，均依刑法第38條第1 項第2 款之
    規定，分別於被告陳雲龍所犯持有毒品、被告譚憲晃所犯施
    用毒品之主文項下併予宣告沒收。併就從刑部分，依刑法第
    51條第9 款之規定一併諭知其應執行之刑。至未扣案之「00
    00-000000 」晶片卡因非被告譚憲晃所有，而扣案之分裝袋
    44只、「0000-000000 」門號晶片卡等，據被告陳雲龍於審
    理時所述乃非其所有，或非供本案犯罪所用之物，另扣案被
    告徐志華所有之行動電話（內置「0000-000000 」門號之晶
    片卡），則亦非供本案犯罪所用之物，爰均不予宣告沒收，
    附此敘明。
據上論斷，應依刑事訴訟法第299 條第1 項前段，毒品危害防制
條例第4 條第1 項、第2 項、第8 條第1 項、第10條第2 項、第
11條第2 項、第17條第2 項、第18條第1 項前段、第19條第1 項
，藥事法第83條第1 項，刑法第11條、第38條第1 項第2 款、第
47條第1 項、第51條第5 款、第9 款、第55條、第59條，判決如
主文。
本案經檢察官盧明軒到庭執行職務。
中    華    民    國   100    年    11    月    30    日
            刑事第三庭審判長法  官  魏宏安
                            法  官  陳文貴
                            法  官  游欣怡
以上正本證明與原本無異。
如不服本判決應於收受判決後10日內向本院提出上訴書狀，並應
應敘述具體理由。其未敘述上訴理由者，應於上訴期間屆滿後20
日內向本院補提理由書(均須按他造當事人之人數附繕本)「切勿
逕送上級法院」。
中    華    民    國   100    年    11    月    30    日
                            書記官  涂村宇
附錄本判決論罪科刑法條：
毒品危害防制條例第4條第1項、第2項
製造、運輸、販賣第一級毒品者，處死刑或無期徒刑；處無期徒
刑者，得併科新臺幣 2 千萬元以下罰金。
製造、運輸、販賣第二級毒品者，處無期徒刑或 7 年以上有期
徒刑，得併科新臺幣 1 千萬元以下罰金。
毒品危害防制條例第8條第1項
轉讓第一級毒品者，處 1 年以上 7 年以下有期徒刑，得併科新
臺幣 1 百萬元以下罰金。
毒品危害防制條例第10條第2項
施用第二級毒品者，處 3 年以下有期徒刑。
毒品危害防制條例第11條第2項
持有第二級毒品者，處 2 年以下有期徒刑、拘役或新臺幣 3 萬
元以下罰金。
藥事法第83條第1項
明知為偽藥或禁藥，而販賣、供應、調劑、運送、寄藏、牙保、
轉讓或意圖販賣而陳列者，處 7 年以下有期徒刑，得併科新臺
幣 5 百萬元以下罰金。
【附表一】被告徐志華販賣第一級毒品海洛因（及第二級毒品安
          非他命）時、地一覽表
┌─┬───┬────┬────┬──────┬────┬────┬─────────┬───────┬─────────┐
│編│交易對│交易時間│交易地點│交易經過    │毒品種類│金    額│通訊監察譯文      │罪名及應處刑罰│備考              │
│號│象    │        │        │            │、數量  │(新臺幣)│                  │              │                  │
├─┼───┼────┼────┼──────┼────┼────┼─────────┼───────┼─────────┤
││邱賜奮│100 年4 │苗栗縣頭│邱賜奮以其住│海洛因、│海洛因  │無。              │徐志華販賣第一│被告徐志華偵查中│
│  │      │月17 、 │份鎮後庄│處電話037-68│安非他命│500 元、│                  │級毒品，累犯，│  自白（偵字3024號│
│  │      │18 日某 │里信義路│5090號撥打徐│各1 包  │安非他命│                  │處有期徒刑柒年│  卷(二)197-198頁 ）│
│  │      │日19 時 │690 巷百│志華持有之門│        │1,000元 │                  │捌月。未據扣案│  、審理時自白（本│
│  │      │許      │歲橋旁之│號0000-00000│        │        │                  │之販賣毒品所得│  院卷第240頁）   │
│  │      │        │土地公廟│3 號號行動電│        │        │                  │財物新臺幣壹仟│證人邱賜奮警詢筆│
│  │      │        │外某處  │話，聯絡交易│        │        │                  │伍佰元，暨其所│  錄（他字332 號卷│
│  │      │        │        │第一級毒品海│        │        │                  │有供其犯罪所用│  (二)112 頁）及偵訊│
│  │      │        │        │洛因事項後，│        │        │                  │之行動電話壹支│  筆錄（他字332 號│
│  │      │        │        │嗣由徐志華於│        │        │                  │（含內置門號為│  卷(二)131-132 頁、│
│  │      │        │        │前揭時、地將│        │        │                  │「0000-000000 │  偵字3024卷(二)219 │
│  │      │        │        │第一級毒品海│        │        │                  │」之晶片卡【SI│  頁）。          │
│  │      │        │        │洛因交付予邱│        │        │                  │M卡 】）均沒收│                  │
│  │      │        │        │賜奮，而販賣│        │        │                  │，如全部或一部│                  │
│  │      │        │        │第一級毒品海│        │        │                  │不能沒收時，新│                  │
│  │      │        │        │洛因既遂。  │        │        │                  │臺幣壹仟伍佰元│                  │
│  │      │        │        │            │        │        │                  │部分，以其財產│                  │
│  │      │        │        │            │        │        │                  │抵償之，行動電│                  │
│  │      │        │        │            │        │        │                  │話壹支部分，追│                  │
│  │      │        │        │            │        │        │                  │徵其價額。    │                  │
├─┼───┼────┼────┼──────┼────┼────┼─────────┼───────┼─────────┤
││徐振誠│100 年4 │苗栗縣頭│徐振誠以其持│海洛因1 │1,000 元│【100 年4 月20日19│徐志華販賣第一│被告徐志華偵查中│
│  │      │月20日19│份鎮八德│用門號0916-7│包      │（僅交付│時13分31秒】      │級毒品，累犯，│  自白（偵字3024號│
│  │      │時30分許│二路與育│53040 號撥打│        │500 元）│徐志華：喂。      │處有期徒刑柒年│  卷(二)197-198 頁）│
│  │      │        │英街口某│徐志華持有之│        │        │徐振誠：喂。      │捌月。未據扣案│  、審理時自白（本│
│  │      │        │7-11便利│門號0000-000│        │        │徐志華：在哪裡。  │之販賣第一級毒│  院卷第240頁）。 │
│  │      │        │商店前  │253號行動電 │        │        │徐振誠：我電話沒錢│品所得財物新臺│證人徐振誠警詢筆│
│  │      │        │        │話，聯絡交易│        │        │        了，你在哪│幣伍佰元，暨其│  錄（他字332 號卷│
│  │      │        │        │第一級毒品海│        │        │        。        │所有供其犯罪所│  (二)101 頁）及偵訊│
│  │      │        │        │洛因事項後，│        │        │徐志華：在外面。  │用之行動電話壹│  筆錄（偵字3024號│
│  │      │        │        │嗣由徐志華於│        │        │徐振誠：外面哪裡。│支（含內置門號│  卷(二)213 頁）。  │
│  │      │        │        │前揭時、地將│        │        │徐志華：後庄這裡。│為「0000-00000│監聽譯文編號5-7 │
│  │      │        │        │第一級毒品海│        │        │徐振誠：是嗎，華，│3 」之晶片卡【│  （他字332 號卷(二)│
│  │      │        │        │洛因交付予徐│        │        │        拿（模糊）│SIM 卡】）均沒│  211頁）。       │
│  │      │        │        │振誠，而販賣│        │        │        來呀。    │收，如全部或一│                  │
│  │      │        │        │第一級毒品海│        │        │徐志華：粗的喔。  │部不能沒收時，│                  │
│  │      │        │        │洛因既遂。惟│        │        │徐振誠：隨便啦。  │新臺幣伍佰元部│                  │
│  │      │        │        │因徐振誠身上│        │        │徐志華：我沒粗的呀│分，以其財產抵│                  │
│  │      │        │        │沒錢，故先賒│        │        │        。        │償之，行動電話│                  │
│  │      │        │        │欠，事後亦已│        │        │徐振誠：細的呢。  │壹支部分，追徵│                  │
│  │      │        │        │給付500 元予│        │        │徐志華：細的有呀。│其價額。      │                  │
│  │      │        │        │徐志華。    │        │        │徐振誠：好啦，屌他│              │                  │
│  │      │        │        │            │        │        │        的，我手弄│              │                  │
│  │      │        │        │            │        │        │        一洞，你打│              │                  │
│  │      │        │        │            │        │        │        來。      │              │                  │
│  │      │        │        │            │        │        │                  │              │                  │
│  │      │        │        │            │        │        │【100 年4 月20日19│              │                  │
│  │      │        │        │            │        │        │時26分40秒】      │              │                  │
│  │      │        │        │            │        │        │徐振誠：喂。      │              │                  │
│  │      │        │        │            │        │        │徐志華：喂。      │              │                  │
│  │      │        │        │            │        │        │徐振誠：怎樣。    │              │                  │
│  │      │        │        │            │        │        │徐志華：你過去7-11│              │                  │
│  │      │        │        │            │        │        │        呀。      │              │                  │
│  │      │        │        │            │        │        │徐振誠：哪邊。    │              │                  │
│  │      │        │        │            │        │        │徐志華：（模糊）的│              │                  │
│  │      │        │        │            │        │        │        呀。      │              │                  │
│  │      │        │        │            │        │        │徐振誠：喔，好呀。│              │                  │
│  │      │        │        │            │        │        │徐志華：ㄟ，我沒有│              │                  │
│  │      │        │        │            │        │        │袋子喔。          │              │                  │
│  │      │        │        │            │        │        │徐振誠：那怎樣子。│              │                  │
│  │      │        │        │            │        │        │徐志華：用吸管裝。│              │                  │
│  │      │        │        │            │        │        │徐振誠：用吸管喔。│              │                  │
│  │      │        │        │            │        │        │徐志華：嗯。      │              │                  │
│  │      │        │        │            │        │        │徐振誠：好啦。    │              │                  │
│  │      │        │        │            │        │        │                  │              │                  │
│  │      │        │        │            │        │        │【100 年4 月20日19│              │                  │
│  │      │        │        │            │        │        │時35分7 秒】      │              │                  │
│  │      │        │        │            │        │        │徐振誠：喂，阿華，│              │                  │
│  │      │        │        │            │        │        │        明天早上拿│              │                  │
│  │      │        │        │            │        │        │        給你呀。  │              │                  │
│  │      │        │        │            │        │        │徐志華：呀。      │              │                  │
│  │      │        │        │            │        │        │徐振誠：我明天早上│              │                  │
│  │      │        │        │            │        │        │        拿給你呀。│              │                  │
│  │      │        │        │            │        │        │徐志華：那沒關係，│              │                  │
│  │      │        │        │            │        │        │        你不要給我│              │                  │
│  │      │        │        │            │        │        │        用注的喔。│              │                  │
│  │      │        │        │            │        │        │徐振誠：沒有哇。  │              │                  │
│  │      │        │        │            │        │        │徐志華：我可是用1 │              │                  │
│  │      │        │        │            │        │        │        支的量給你│              │                  │
│  │      │        │        │            │        │        │        喔。      │              │                  │
│  │      │        │        │            │        │        │徐振誠：1 支是嗎，│              │                  │
│  │      │        │        │            │        │        │        不是。    │              │                  │
│  │      │        │        │            │        │        │徐志華：呀。      │              │                  │
│  │      │        │        │            │        │        │徐振誠：屌他的，真│              │                  │
│  │      │        │        │            │        │        │        的會跟你一│              │                  │
│  │      │        │        │            │        │        │        樣。      │              │                  │
│  │      │        │        │            │        │        │徐志華：怎樣。    │              │                  │
│  │      │        │        │            │        │        │徐振誠：會提呀。  │              │                  │
│  │      │        │        │            │        │        │徐志華：會提喲。  │              │                  │
│  │      │        │        │            │        │        │徐振誠：會嗎？    │              │                  │
│  │      │        │        │            │        │        │徐志華：我怎知道你│              │                  │
│  │      │        │        │            │        │        │        。        │              │                  │
│  │      │        │        │            │        │        │徐振誠：應該還不是│              │                  │
│  │      │        │        │            │        │        │        吧。      │              │                  │
│  │      │        │        │            │        │        │徐志華：我不知道，│              │                  │
│  │      │        │        │            │        │        │        你不要給我│              │                  │
│  │      │        │        │            │        │        │        用注的喔，│              │                  │
│  │      │        │        │            │        │        │        我先跟你講│              │                  │
│  │      │        │        │            │        │        │        。        │              │                  │
│  │      │        │        │            │        │        │徐振誠：好、好，講│              │                  │
│  │      │        │        │            │        │        │        過了不會。│              │                  │
│  │      │        │        │            │        │        │徐志華：注了就不可│              │                  │
│  │      │        │        │            │        │        │        原諒喔。  │              │                  │
│  │      │        │        │            │        │        │徐振誠：我知道啦。│              │                  │
│  │      │        │        │            │        │        │徐志華：喔。      │              │                  │
│  │      │        │        │            │        │        │徐振誠：我知道你的│              │                  │
│  │      │        │        │            │        │        │        意思。    │              │                  │
└─┴───┴────┴────┴──────┴────┴────┴─────────┴───────┴─────────┘
【附表二】被告徐志華販賣第二級毒品安非他命時、地一覽表
┌─┬───┬────┬────┬──────┬────┬────┬─────────┬───────┬─────────┐
│編│購買者│交易時間│交易地點│交易經過    │毒品種類│金    額│通訊監察譯文      │罪名及應處刑罰│備考              │
│號│      │        │        │            │、數量  │(新臺幣)│                  │              │                  │
├─┼───┼────┼────┼──────┼────┼────┼─────────┼───────┼─────────┤
││葉承瑾│100 年2 │苗栗縣頭│葉承瑾以號碼│安非他命│1,000 元│本次無通訊監察譯文│徐志華販賣第二│被告徐志華偵查中│
│  │      │月間某日│份鎮後庄│不詳之電話撥│1 包    │        │                  │級毒品，累犯，│  自白（偵字3024號│
│  │      │        │地區某便│打徐志華持有│        │        │                  │處有期徒刑參年│  卷(一)131-132 頁）│
│  │      │        │利商店附│之門號0989-3│        │        │                  │拾月。未據扣案│  。審理時自白（本│
│  │      │        │近      │26253 號行動│        │        │                  │之販賣第二級毒│  院卷第240頁）。 │
│  │      │        │        │電話，聯絡交│        │        │                  │品所得財物新臺│證人葉承瑾警詢筆│
│  │      │        │        │易第二級毒品│        │        │                  │幣壹仟元，暨其│  錄（他字332 號卷│
│  │      │        │        │安非他命事項│        │        │                  │所有供其犯罪所│  (二)138-141 頁）及│
│  │      │        │        │後，嗣由徐志│        │        │                  │用之行動電話壹│  偵訊筆錄（他字33│
│  │      │        │        │華於前揭時、│        │        │                  │支（含內置門號│  2 號卷(二)165-168 │
│  │      │        │        │地將第二級毒│        │        │                  │為「0000-00000│  頁）。          │
│  │      │        │        │品安非他命交│        │        │                  │3 」之晶片卡【│                  │
│  │      │        │        │付予葉承瑾，│        │        │                  │SIM 卡】）均沒│                  │
│  │      │        │        │而販賣第二級│        │        │                  │收，如全部或一│                  │
│  │      │        │        │毒品安非他命│        │        │                  │部不能沒收時，│                  │
│  │      │        │        │既遂。      │        │        │                  │新臺幣壹仟元部│                  │
│  │      │        │        │            │        │        │                  │分，以其財產抵│                  │
│  │      │        │        │            │        │        │                  │償之，行動電話│                  │
│  │      │        │        │            │        │        │                  │壹支部分，追徵│                  │
│  │      │        │        │            │        │        │                  │其價額。      │                  │
├─┼───┼────┼────┼──────┼────┼────┼─────────┼───────┼─────────┤
││葉承瑾│100 年4 │苗栗縣頭│葉承瑾以其持│安非他命│1,000 元│【100 年4 月2 日8 │徐志華販賣第二│被告徐志華偵查中│
│  │      │月2 日8 │份鎮後庄│用門號0980-7│1 包    │（僅交付│時26分秒】        │級毒品，累犯，│  自白（偵字3024號│
│  │      │時31分11│里仁愛路│25686 號撥打│        │500 元）│徐：喂、喂。      │處有期徒刑參年│  卷(一)131-132 頁、│
│  │      │秒許通話│某便利商│徐志華持有之│        │        │葉：喂。          │捌月。未據扣案│  偵字3024號卷(二)18│
│  │      │結束後1 │店      │門號0000-000│        │        │徐：我現在那個要下│之販賣第二級毒│  9 頁）。本院審理│
│  │      │至2 小時│        │253 號行動電│        │        │    樓下，我等一下│品所得財物新臺│  時自白（本院卷第│
│  │      │內      │        │話，聯絡交易│        │        │    開車我馬上打電│幣伍佰元，暨其│  240頁）。       │
│  │      │        │        │第二級毒品安│        │        │    話給你，再給我│所有供其犯罪所│證人葉承瑾警詢筆│
│  │      │        │        │非他命事項後│        │        │    3 分鐘好不好？│用之行動電話壹│  錄（他字332 號卷│
│  │      │        │        │，嗣由徐志華│        │        │葉：好。          │支（含內置門號│  (二)138-141 頁）及│
│  │      │        │        │於前揭時、地│        │        │徐：嗯。          │為「0000-00000│  偵訊筆錄（他字33│
│  │      │        │        │將第二級毒品│        │        │                  │3」 之晶片卡【│  2 號卷(二)165-168 │
│  │      │        │        │安非他命交付│        │        │【100 年4 月2 日8 │SIM 卡】）均沒│  頁）。          │
│  │      │        │        │予葉承瑾，而│        │        │時31分11秒】      │收，如全部或一│監聽譯文編號21- │
│  │      │        │        │販賣第二級毒│        │        │徐：你在哪裡？    │部不能沒收時，│  24（他字332 號卷│
│  │      │        │        │品安非他命既│        │        │葉：喂！我在7-11超│新臺幣伍佰元部│  (二)213-214 頁）。│
│  │      │        │        │遂。        │        │        │    商。          │分，以其財產抵│                  │
│  │      │        │        │            │        │        │徐：哪邊7-11。    │償之，行動電話│                  │
│  │      │        │        │            │        │        │葉：就後庄那裡。  │壹支部分，追徵│                  │
│  │      │        │        │            │        │        │徐：後庄橋那裡喔。│其價額。      │                  │
│  │      │        │        │            │        │        │葉：是後庄橋嗎？不│              │                  │
│  │      │        │        │            │        │        │    是。          │              │                  │
│  │      │        │        │            │        │        │徐：那邊是有賣豬肉│              │                  │
│  │      │        │        │            │        │        │    的。          │              │                  │
│  │      │        │        │            │        │        │葉：這邊寶貝屋呀。│              │                  │
│  │      │        │        │            │        │        │徐：喔！我看，寶貝│              │                  │
│  │      │        │        │            │        │        │    屋，你車頭往哪│              │                  │
│  │      │        │        │            │        │        │    個方向。      │              │                  │
│  │      │        │        │            │        │        │葉：我車頭往國小方│              │                  │
│  │      │        │        │            │        │        │    向。          │              │                  │
│  │      │        │        │            │        │        │徐：往國小呀！那邊│              │                  │
│  │      │        │        │            │        │        │    哪裡有國小。  │              │                  │
│  │      │        │        │            │        │        │葉：唉往山下這邊呀│              │                  │
│  │      │        │        │            │        │        │    。            │              │                  │
│  │      │        │        │            │        │        │徐：你現在順仁愛路│              │                  │
│  │      │        │        │            │        │        │    一直彎下是不是│              │                  │
│  │      │        │        │            │        │        │    有全家。      │              │                  │
│  │      │        │        │            │        │        │葉：全家！仁愛路彎│              │                  │
│  │      │        │        │            │        │        │    下全家。      │              │                  │
│  │      │        │        │            │        │        │徐：是不是，你知道│              │                  │
│  │      │        │        │            │        │        │    嗎？          │              │                  │
│  │      │        │        │            │        │        │葉：哪一條仁愛路？│              │                  │
│  │      │        │        │            │        │        │徐：全家你知道，你│              │                  │
│  │      │        │        │            │        │        │    就順著路直直弄│              │                  │
│  │      │        │        │            │        │        │    下去是不是會看│              │                  │
│  │      │        │        │            │        │        │    到全家。      │              │                  │
│  │      │        │        │            │        │        │葉：直直弄下去，嗯│              │                  │
│  │      │        │        │            │        │        │    哦！我知道了修│              │                  │
│  │      │        │        │            │        │        │    理廠那裡喔。  │              │                  │
│  │      │        │        │            │        │        │徐：看到全家以後是│              │                  │
│  │      │        │        │            │        │        │    不是直直下來。│              │                  │
│  │      │        │        │            │        │        │葉：看到全家直直弄│              │                  │
│  │      │        │        │            │        │        │    下去。        │              │                  │
│  │      │        │        │            │        │        │徐：不用轉彎一路直│              │                  │
│  │      │        │        │            │        │        │    走就看得到我了│              │                  │
│  │      │        │        │            │        │        │    啦。          │              │                  │
│  │      │        │        │            │        │        │葉：哦馬上到。    │              │                  │
│  │      │        │        │            │        │        │                  │              │                  │
│  │      │        │        │            │        │        │                  │              │                  │
├─┼───┼────┼────┼──────┼────┼────┼─────────┼───────┼─────────┤
││邱賜奮│100年4月│苗栗縣頭│邱賜奮以其住│安非他命│1,000 元│本次無通訊監察譯文│徐志華販賣第二│被告徐志華偵查中│
│  │      │7、8日某│份鎮後庄│處電話037-68│1 包    │        │                  │級毒品，累犯，│  自白（偵字3024號│
│  │      │日19時許│里信義路│5090號撥打徐│        │        │                  │處有期徒刑參年│  卷(一)130、132頁）│
│  │      │        │690 巷百│志華持有之門│        │        │                  │拾月。未據扣案│  。審理時自白（本│
│  │      │        │歲橋旁之│號0000-00000│        │        │                  │之販賣第二級毒│  院卷第240頁）。 │
│  │      │        │土地公廟│3 號行動電話│        │        │                  │品所得財物新臺│證人邱賜奮警詢筆│
│  │      │        │外某處  │，聯絡交易第│        │        │                  │幣壹仟元，暨其│  錄（他字332 號卷│
│  │      │        │        │二級毒品安非│        │        │                  │所有供其犯罪所│  (二)112 頁）及偵訊│
│  │      │        │        │他命事項後，│        │        │                  │用之行動電話壹│  筆錄（他字332號 │
│  │      │        │        │嗣由徐志華於│        │        │                  │支（含內置門號│  卷(二)131-132 頁、│
│  │      │        │        │前揭時、地將│        │        │                  │為「0000-00000│  偵字3024號卷(二)2 │
│  │      │        │        │第二級毒品安│        │        │                  │3 」之晶片卡【│  19頁）。        │
│  │      │        │        │非他命交付予│        │        │                  │SIM 卡】）均沒│                  │
│  │      │        │        │邱賜奮，而販│        │        │                  │收，如全部或一│                  │
│  │      │        │        │賣第二級毒品│        │        │                  │部不能沒收時，│                  │
│  │      │        │        │安非他命既遂│        │        │                  │新臺幣壹仟元部│                  │
│  │      │        │        │。          │        │        │                  │分，以其財產抵│                  │
│  │      │        │        │            │        │        │                  │償之，行動電話│                  │
│  │      │        │        │            │        │        │                  │壹支部分，追徵│                  │
│  │      │        │        │            │        │        │                  │其價額。      │                  │
├─┼───┼────┼────┼──────┼────┼────┼─────────┼───────┼─────────┤
││徐振誠│100年4月│苗栗縣頭│徐振誠以其持│安非他命│500 元  │【100 年4 月19日13│徐志華販賣第二│被告徐志華偵查中│
│  │      │19日14時│份鎮八德│用門號0916-7│1 包    │        │時32分8 秒】      │級毒品，累犯，│  自白（偵字3024號│
│  │      │20分許  │二路與育│53040 號與徐│        │        │（前段閒聊）      │處有期徒刑參年│  卷(一)129、132頁、│
│  │      │        │英街口某│志華持有之門│        │        │徐振誠：你有什麼事│捌月。未據扣案│  偵字3024號卷(二)18│
│  │      │        │7-11便利│號0000-00000│        │        │        嗎？      │之販賣第二級毒│  8 頁）。審理時自│
│  │      │        │商店前  │3 號行動電話│        │        │徐志華：沒有呀，剛│品所得財物新臺│  白（本院卷第240 │
│  │      │        │        │聯絡，雙方約│        │        │        起來而已。│幣伍佰元，暨其│  頁）。          │
│  │      │        │        │定交易第二級│        │        │徐振誠：剛起來喔，│所有供其犯罪所│證人徐振誠警詢筆│
│  │      │        │        │毒品安非他命│        │        │        有沒有提神│用之行動電話壹│  錄（他字332 號卷│
│  │      │        │        │事項後，嗣由│        │        │        的（指安非│支（含內置門號│  (二)80頁）及偵訊筆│
│  │      │        │        │徐志華於前揭│        │        │        他命）。  │為「0000-00000│  錄（他字332 號卷│
│  │      │        │        │時、地將第二│        │        │徐志華：呀，提神的│3」 之晶片卡【│  (二)100 頁、偵字30│
│  │      │        │        │級毒品安非他│        │        │        喔，沒有內│SIM 卡】）均沒│  24號卷(二)213 頁）│
│  │      │        │        │命交付予徐振│        │        │        。        │收，如全部或一│  。              │
│  │      │        │        │誠，而販賣第│        │        │徐振誠：完全沒有。│部不能沒收時，│監聽譯文編號3-4 │
│  │      │        │        │二級毒品安非│        │        │徐志華：就只有抽了│新臺幣伍佰元部│ （他字332 號卷(二) │
│  │      │        │        │他命既遂。  │        │        │        會睡覺的（│分，以其財產抵│  211頁）。       │
│  │      │        │        │            │        │        │        指海洛因）│償之，行動電話│                  │
│  │      │        │        │            │        │        │        。        │壹支部分，追徵│                  │
│  │      │        │        │            │        │        │徐振誠：呀。      │其價額。      │                  │
│  │      │        │        │            │        │        │徐志華：抽了會睡覺│              │                  │
│  │      │        │        │            │        │        │        的。      │              │                  │
│  │      │        │        │            │        │        │徐振誠：抽了會睡覺│              │                  │
│  │      │        │        │            │        │        │        的。      │              │                  │
│  │      │        │        │            │        │        │徐志華：抽了會睡覺│              │                  │
│  │      │        │        │            │        │        │        的。      │              │                  │
│  │      │        │        │            │        │        │徐振誠：拿有辦法。│              │                  │
│  │      │        │        │            │        │        │徐志華：只有軟的，│              │                  │
│  │      │        │        │            │        │        │        等一下看怎│              │                  │
│  │      │        │        │            │        │        │        樣我打給你│              │                  │
│  │      │        │        │            │        │        │        。        │              │                  │
│  │      │        │        │            │        │        │徐振誠：好、好。  │              │                  │
│  │      │        │        │            │        │        │                  │              │                  │
│  │      │        │        │            │        │        │【100 年4 月19日14│              │                  │
│  │      │        │        │            │        │        │時13分56秒】      │              │                  │
│  │      │        │        │            │        │        │徐振誠：喂。      │              │                  │
│  │      │        │        │            │        │        │徐志華：喂，睡著了│              │                  │
│  │      │        │        │            │        │        │        喔，你不是│              │                  │
│  │      │        │        │            │        │        │        要。      │              │                  │
│  │      │        │        │            │        │        │徐振誠：那個。    │              │                  │
│  │      │        │        │            │        │        │徐志華：我去找你了│              │                  │
│  │      │        │        │            │        │        │        喔。      │              │                  │
│  │      │        │        │            │        │        │徐振誠：好呀。    │              │                  │
│  │      │        │        │            │        │        │徐志華：好。      │              │                  │
├─┼───┼────┼────┼──────┼────┼────┼─────────┼───────┼─────────┤
││邱賜奮│100年4月│苗栗縣頭│邱賜奮以其持│安非他命│1,000 元│【100 年4 月21日12│徐志華販賣第二│被告徐志華偵查中│
│  │      │21日13、│份鎮後庄│有之門號0981│1 包    │（同日19│時10分38秒】      │級毒品，累犯，│  自白（偵字3024號│
│  │      │14時許  │里17鄰信│-643065 號撥│        │時許付款│徐：喂。          │處有期徒刑參年│  卷(二)187-189 頁）│
│  │      │        │義路690 │打徐志華持有│        │）      │邱：喂。          │拾月。未據扣案│  。審理時自白（本│
│  │      │        │巷16號附│之門號0989-3│        │        │徐：怎樣。        │之販賣第二級毒│  院卷第240頁）。 │
│  │      │        │近某山區│26253 號行動│        │        │邱：有嗎。        │品所得財物新臺│證人邱賜奮偵訊筆│
│  │      │        │        │電話，聯絡交│        │        │徐：我剩下軟的，沒│幣壹仟元，暨其│  錄（他字332 號卷│
│  │      │        │        │易第二級毒品│        │        │    有粗的。      │所有供其犯罪所│  (二)131-132 頁、偵│
│  │      │        │        │安非他命事項│        │        │邱：軟的喔。      │用之行動電話壹│  字3024號卷(二)219 │
│  │      │        │        │後，嗣由徐志│        │        │徐：ㄟ我沒有粗的。│支（含內置門號│  頁）。          │
│  │      │        │        │華於前揭時、│        │        │邱：軟的又頓（客語│為「0000-00000│監聽譯文編號26- │
│  │      │        │        │地將第二級毒│        │        │    音，四聲）好了│3 」之晶片卡【│  28（他字332號卷 │
│  │      │        │        │品安非他命交│        │        │    喔？          │SIM 卡】）均沒│  (二)214 頁）。    │
│  │      │        │        │付予邱賜奮，│        │        │徐：沒有。        │收，如全部或一│                  │
│  │      │        │        │而販賣第二級│        │        │邱：沒有喔，像我一│部不能沒收時，│                  │
│  │      │        │        │毒品安非他命│        │        │    個LV的背包可以│新臺幣壹仟元部│                  │
│  │      │        │        │既遂。嗣邱賜│        │        │     換嗎。       │分，以其財產抵│                  │
│  │      │        │        │奮再於100年4│        │        │徐：你雞吧，我就有│償之，行動電話│                  │
│  │      │        │        │月21日19時許│        │        │    LV的，你要不要│壹支部分，追徵│                  │
│  │      │        │        │撥打徐志華持│        │        │    喔，我自己就LV│其價額。      │                  │
│  │      │        │        │有之門號0989│        │        │    一堆。        │              │                  │
│  │      │        │        │-326253號行 │        │        │                  │              │                  │
│  │      │        │        │動電話，以連│        │        │【100 年4 月21日12│              │                  │
│  │      │        │        │絡後續付款事│        │        │時16分36秒】      │              │                  │
│  │      │        │        │宜。        │        │        │（前段閒聊LV包）  │              │                  │
│  │      │        │        │            │        │        │徐：你要怎樣啦。  │              │                  │
│  │      │        │        │            │        │        │邱：換東西呀。    │              │                  │
│  │      │        │        │            │        │        │徐：呀。          │              │                  │
│  │      │        │        │            │        │        │邱：換啦。        │              │                  │
│  │      │        │        │            │        │        │徐：你要換東西。  │              │                  │
│  │      │        │        │            │        │        │邱：是。          │              │                  │
│  │      │        │        │            │        │        │徐：你要換多少。  │              │                  │
│  │      │        │        │            │        │        │邱：看能換多少就換│              │                  │
│  │      │        │        │            │        │        │    多少。        │              │                  │
│  │      │        │        │            │        │        │徐：你先拿過來我看│              │                  │
│  │      │        │        │            │        │        │    ，我在上坡這裡│              │                  │
│  │      │        │        │            │        │        │    。            │              │                  │
│  │      │        │        │            │        │        │邱：在哪裡。      │              │                  │
│  │      │        │        │            │        │        │徐：上坡。        │              │                  │
│  │      │        │        │            │        │        │邱：喔。          │              │                  │
│  │      │        │        │            │        │        │                  │              │                  │
│  │      │        │        │            │        │        │【100 年4 月21日19│              │                  │
│  │      │        │        │            │        │        │時34分26秒】      │              │                  │
│  │      │        │        │            │        │        │徐：喂。          │              │                  │
│  │      │        │        │            │        │        │邱：喂。          │              │                  │
│  │      │        │        │            │        │        │徐：怎樣。        │              │                  │
│  │      │        │        │            │        │        │邱：下午那1千拿過 │              │                  │
│  │      │        │        │            │        │        │    去給你呀。    │              │                  │
│  │      │        │        │            │        │        │徐：現在嗎。      │              │                  │
│  │      │        │        │            │        │        │邱：是。          │              │                  │
│  │      │        │        │            │        │        │徐：你打給文雄，你│              │                  │
│  │      │        │        │            │        │        │    拿給文雄他一起│              │                  │
│  │      │        │        │            │        │        │    給我就好了。  │              │                  │
│  │      │        │        │            │        │        │邱：好好。        │              │                  │
│  │      │        │        │            │        │        │徐：好。          │              │                  │
│  │      │        │        │            │        │        │邱：好。          │              │                  │
├─┼───┼────┼────┼──────┼────┼────┼─────────┼───────┼─────────┤
││邱賜奮│100年4月│苗栗縣頭│邱賜奮以其持│安非他命│1,000 元│【100 年4 月22日7 │徐志華販賣第二│被告徐志華偵查中│
│  │      │22日7 時│份鎮後庄│有之門號0981│1 包    │（係經由│時12分19秒】      │級毒品，累犯，│  自白（偵字3024號│
│  │      │25分許  │里信義路│-643065 號撥│（係經由│莊文雄轉│徐：喂。          │處有期徒刑參年│  卷(一)130、132頁、│
│  │      │        │690 巷百│打徐志華持有│莊文雄轉│交）    │邱：喂，阿華。    │拾月。未據扣案│  偵字3024卷(二)188-│
│  │      │        │歲橋旁之│之門號0989-3│交）    │        │徐：嗯。          │之販賣第二級毒│  189 頁）。審理時│
│  │      │        │土地公廟│26253 號行動│        │        │邱：可不可以先欠個│品所得財物新臺│  自白（本院卷第24│
│  │      │        │外      │電話，聯絡交│        │        │    1千粗的，晚上8│幣壹仟元，暨其│  0頁）。         │
│  │      │        │        │易第二級毒品│        │        │    點給你。      │所有供其犯罪所│證人邱賜奮警詢筆│
│  │      │        │        │安非他命事項│        │        │徐：好呀，好。    │用之行動電話壹│  錄（他字332 號卷│
│  │      │        │        │後，嗣由徐志│        │        │邱：那我現在過去，│支（含內置門號│  (二)110-112 頁）及│
│  │      │        │        │華委託莊文雄│        │        │徐：你不用，我等一│為「0000-00000│  偵訊筆錄（他字33│
│  │      │        │        │華於前揭時、│        │        │    下叫文雄拿給你│3 」之晶片卡【│  2號卷(二)131-132頁│
│  │      │        │        │地將第二級毒│        │        │    ，文雄現在要過│SIM 卡】）均沒│  、偵字3024號卷(二)│
│  │      │        │        │品安非他命交│        │        │    來嗎。        │收，如全部或一│  218 頁）。      │
│  │      │        │        │付予邱賜奮，│        │        │邱：我在土地公廟那│部不能沒收時，│監聽譯文編號30（│
│  │      │        │        │而販賣第二級│        │        │    裡等他。      │新臺幣壹仟元部│  他字332 號卷(二)2 │
│  │      │        │        │毒品安非他命│        │        │                  │分，以其財產抵│  14頁）。        │
│  │      │        │        │既遂。      │        │        │                  │償之，行動電話│                  │
│  │      │        │        │            │        │        │                  │壹支部分，追徵│                  │
│  │      │        │        │            │        │        │                  │其價額。      │                  │
├─┼───┼────┼────┼──────┼────┼────┼─────────┼───────┼─────────┤
││邱賜奮│100年4月│苗栗縣頭│邱賜奮以其持│安非他命│500 元  │【100 年4 月24日15│徐志華販賣第二│被告徐志華偵查中│
│  │      │24日15時│份鎮中央│有之門號0981│1 包    │        │時9 分28秒】      │級毒品，累犯，│  自白（偵字3024號│
│  │      │15分許  │路金喇叭│-643065 號撥│        │        │徐：喂。          │處有期徒刑參年│  卷(一)130、132頁、│
│  │      │        │酒店對面│打徐志華持有│        │        │邱：喂，我大炮。  │捌月。未據扣案│  偵字3024卷(二)189 │
│  │      │        │某加油站│之門號0989-3│        │        │徐：ㄟ。          │之販賣第二級毒│  頁）。審理時自白│
│  │      │        │        │26253 號行動│        │        │邱：現在有沒有。  │品所得財物新臺│ （本院卷第240 頁 │
│  │      │        │        │電話，聯絡交│        │        │徐：有呀。        │幣伍佰元，暨其│  ）。            │
│  │      │        │        │易第二級毒品│        │        │邱：ㄟ，我身上5 百│所有供其犯罪所│證人邱賜奮警詢筆│
│  │      │        │        │安非他命事項│        │        │    而已。        │用之行動電話壹│  錄（他字332 號卷│
│  │      │        │        │後，嗣由徐志│        │        │徐：可以呀。      │支（含內置門號│  (二)111-112 頁）及│
│  │      │        │        │華於前揭時、│        │        │邱：呀。          │為「0000-00000│  偵訊筆錄（他字  │
│  │      │        │        │地將第二級毒│        │        │徐：呀。          │3」 之晶片卡【│  332號卷(二)131-132│
│  │      │        │        │品安非他命交│        │        │邱：在哪邊。      │SIM 卡】）均沒│  頁、偵字3024號卷│
│  │      │        │        │付予邱賜奮，│        │        │徐：你在哪裡。    │收，如全部或一│  0000-000 頁）。│
│  │      │        │        │而販賣第二級│        │        │邱：我在金喇叭對面│部不能沒收時，│監聽譯文編號31（│
│  │      │        │        │毒品安非他命│        │        │    ，金喇叭對面加│新臺幣伍佰元部│  他字332 號卷(二)2 │
│  │      │        │        │既遂。      │        │        │    油站。        │分，以其財產抵│  14頁）。        │
│  │      │        │        │            │        │        │徐：金喇叭對面，喔│償之，行動電話│                  │
│  │      │        │        │            │        │        │    我知道，我一下│壹支部分，追徵│                  │
│  │      │        │        │            │        │        │    過去。        │其價額。      │                  │
├─┼───┼────┼────┼──────┼────┼────┼─────────┼───────┼─────────┤
││徐振誠│100年4月│苗栗縣頭│徐振誠以其持│安非他命│500元   │【100 年4 月25日9 │徐志華販賣第二│被告徐志華偵查中│
│  │      │25日9 時│份鎮後庄│用門號0916-7│1 包    │        │時9 分3 秒】      │級毒品，累犯，│  自白（偵字3024號│
│  │      │25分許  │里「外星│53040 號撥打│        │        │徐志華：喂。      │處有期徒刑參年│  卷(一)129、132頁）│
│  │      │        │人電子遊│徐志華持有之│        │        │徐振誠：喂，華哥。│捌月。未據扣案│  。審理時自白（本│
│  │      │        │藝場」內│門號0000-000│        │        │徐志華：幹麼。    │之販賣第二級毒│  院卷第240頁）。 │
│  │      │        │        │253 號行動電│        │        │徐振誠：你在幹麼。│品所得財物新臺│證人徐振誠警詢筆│
│  │      │        │        │話，聯絡交易│        │        │徐志華：沒有幹麼。│幣伍佰元，暨其│  錄（他字332 號卷│
│  │      │        │        │第二級毒品安│        │        │徐振誠：呀。      │所有供其犯罪所│  (二)82頁）及偵訊筆│
│  │      │        │        │非他命事項後│        │        │徐志華：沒有幹麼。│用之行動電話壹│  錄（他字332 號卷│
│  │      │        │        │，嗣由徐志華│        │        │徐振誠：有嗎？有東│支（含內置門號│  (二)100 -101頁、偵│
│  │      │        │        │於前揭時、地│        │        │        西嗎？    │為「0000-00000│  字3024號卷(二)214 │
│  │      │        │        │將第二級毒品│        │        │徐志華：沒有細的。│3」 之晶片卡【│  頁）。          │
│  │      │        │        │安非他命交付│        │        │徐振誠：5 百，5 百│SIM 卡】）均沒│監聽譯文編號9 （│
│  │      │        │        │予徐振誠，而│        │        │        好不好。  │收，如全部或一│  他字332 號卷(二)  │
│  │      │        │        │販賣第二級毒│        │        │徐志華：呀。      │部不能沒收時，│  211 頁）。      │
│  │      │        │        │品安非他命既│        │        │徐振誠：5 百拉。  │新臺幣伍佰元部│                  │
│  │      │        │        │遂。        │        │        │徐志華：來呀，我在│分，以其財產抵│                  │
│  │      │        │        │            │        │        │        外星人。  │償之，行動電話│                  │
│  │      │        │        │            │        │        │徐振誠：外星人。  │壹支部分，追徵│                  │
│  │      │        │        │            │        │        │徐志華：嗯。      │其價額。      │                  │
│  │      │        │        │            │        │        │徐振誠：你怎麼又去│              │                  │
│  │      │        │        │            │        │        │        打台子。  │              │                  │
│  │      │        │        │            │        │        │徐志華：呀。      │              │                  │
│  │      │        │        │            │        │        │徐振誠：你怎麼又去│              │                  │
│  │      │        │        │            │        │        │        打台子。  │              │                  │
│  │      │        │        │            │        │        │徐志華：被我老大找│              │                  │
│  │      │        │        │            │        │        │        來的。    │              │                  │
│  │      │        │        │            │        │        │徐振誠：呀，有錢不│              │                  │
│  │      │        │        │            │        │        │        是這樣玩啦│              │                  │
│  │      │        │        │            │        │        │        ，阿華好啦│              │                  │
│  │      │        │        │            │        │        │        ，我現在過│              │                  │
│  │      │        │        │            │        │        │        去啦。    │              │                  │
└─┴───┴────┴────┴──────┴────┴────┴─────────┴───────┴─────────┘
【附表三】被告徐志華轉讓第一級毒品海洛因時、地一覽表
┌─┬────┬────┬─────┬──────┬────┬─────────┬─────────┬─────────┐
│編│轉讓對象│轉讓時間│轉讓地點  │轉讓經過    │毒品種類│通訊監察譯文      │罪名及應處刑罰    │備考              │
│號│        │        │          │            │、數量  │                  │                  │                  │
├─┼────┼────┼─────┼──────┼────┼─────────┼─────────┼─────────┤
││徐振誠  │100 年4 │苗栗縣頭份│徐振誠以其持│摻有海洛│【100 年4 月23日16│徐志華轉讓第一級毒│被告徐志華偵查中│
│  │        │月23日17│鎮○○○路│有之門號0916│因之香菸│時43分19秒】      │品，累犯，處有期徒│  自白（偵字3024號│
│  │        │時20分許│與育英街口│-753040 號撥│1 支    │（前段閒聊）      │刑捌月。未據扣案之│  卷(一)130、132頁、│
│  │        │        │某7-11便利│打徐志華持有│        │徐振誠：喂，阿華，│供其犯罪所用之行動│  偵字3024號卷(二)18│
│  │        │        │商店前    │之門號0989-3│        │        你那邊有菸│電話壹支（含內置門│  8 頁）。審理時自│
│  │        │        │          │26253 號行動│        │        嗎？      │號為「0000-000000 │  白（本院卷第184 │
│  │        │        │          │電話，徐振誠│        │徐志華：有呀。    │」之晶片卡【SIM 卡│  頁）。          │
│  │        │        │          │向徐志華要求│        │徐振誠：拿1 支給我│】）沒收，如全部或│證人徐振誠警詢筆│
│  │        │        │          │無償提供摻有│        │        。        │一部不能沒收時，追│  錄（他字332 號卷│
│  │        │        │          │第一級毒品海│        │徐志華：幹嘛，要幹│徵其價額。        │  (二)81頁背面）及偵│
│  │        │        │          │洛因之香菸，│        │        嘛。      │                  │  訊筆錄（他字332 │
│  │        │        │          │嗣徐志華於前│        │徐振誠：抽菸呀。  │                  │  號卷(二)100 頁、偵│
│  │        │        │          │揭時、地轉讓│        │徐志華：我現在在外│                  │  字3024號卷(二)214 │
│  │        │        │          │摻有第一級毒│        │        面。      │                  │  頁）。          │
│  │        │        │          │品海洛因之香│        │徐振誠：還要多久回│                  │監聽譯文編號8 （│
│  │        │        │          │菸1 支予徐振│        │        來。      │                  │  他字332 號卷(二)  │
│  │        │        │          │誠。        │        │徐志華：在一下。  │                  │  211 頁）。      │
│  │        │        │          │            │        │（中段閒聊）      │                  │                  │
│  │        │        │          │            │        │徐振誠：你先弄一點│                  │                  │
│  │        │        │          │            │        │        給我呀。  │                  │                  │
│  │        │        │          │            │        │徐志華：等我回去好│                  │                  │
│  │        │        │          │            │        │        嗎？      │                  │                  │
│  │        │        │          │            │        │徐振誠：還要多久。│                  │                  │
│  │        │        │          │            │        │徐志華：我現在在五│                  │                  │
│  │        │        │          │            │        │        金行呀。  │                  │                  │
│  │        │        │          │            │        │徐振誠：五金行喔，│                  │                  │
│  │        │        │          │            │        │        我等一下打│                  │                  │
│  │        │        │          │            │        │        給你啦。  │                  │                  │
├─┼────┼────┼─────┼──────┼────┼─────────┼─────────┼─────────┤
││徐振誠  │100 年5 │苗栗縣頭份│徐振誠向徐志│海洛因1 │本次無通訊監察譯文│徐志華轉讓第一級毒│被告徐志華偵查中│
│  │        │月21日16│鎮○○○路│華要求無償提│包      │                  │品，累犯，處有期徒│  自白（偵字3024號│
│  │        │時許    │與育英街口│供第一級毒品│        │                  │刑捌月。          │  卷(一)132 頁、偵字│
│  │        │        │某7-11便利│海洛因予其吸│        │                  │                  │  3024號卷(二)188 頁│
│  │        │        │商店前    │食用，嗣徐志│        │                  │                  │  ）。審理時自白（│
│  │        │        │          │華於前揭時、│        │                  │                  │  本院卷第184 頁）│
│  │        │        │          │地轉讓第一級│        │                  │                  │  。              │
│  │        │        │          │毒品海洛因予│        │                  │                  │證人徐振誠警詢筆│
│  │        │        │          │徐振誠。    │        │                  │                  │  錄（他字332 號卷│
│  │        │        │          │            │        │                  │                  │  (二)79頁）及偵訊筆│
│  │        │        │          │            │        │                  │                  │  錄（他字332 號卷│
│  │        │        │          │            │        │                  │                  │  (二)99頁、偵字3024│
│  │        │        │          │            │        │                  │                  │  號卷(二)212 頁）。│
│  │        │        │          │            │        │                  │                  │                  │
│  │        │        │          │            │        │                  │                  │                  │
└─┴────┴────┴─────┴──────┴────┴─────────┴─────────┴─────────┘
【附表四】被告徐志華轉讓禁藥之第二級毒品安非他命時、地一
          覽表
┌─┬────┬────┬─────┬──────┬────┬─────────┬─────────┬─────────┐
│編│轉讓對象│轉讓時間│轉讓地點  │轉讓經過    │毒品種類│通訊監察譯文      │罪名及應處刑罰    │備考              │
│號│        │        │          │            │、數量  │                  │                  │                  │
├─┼────┼────┼─────┼──────┼────┼─────────┼─────────┼─────────┤
││邱賜奮  │100 年4 │苗栗縣頭份│邱賜奮以其持│安非他命│【100 年4 月21日23│徐志華犯藥事法第八│被告徐志華偵查中│
│  │        │月22日1 │鎮後庄里信│有之門號0981│1包     │時51分20秒】      │十三條第一項之轉讓│  自白（偵字3024號│
│  │        │時許    │義路690 巷│-643065 號撥│        │徐：喂。          │禁藥罪，累犯，處有│  卷(一)130、132頁、│
│  │        │        │百歲橋旁之│打徐志華持有│        │邱：喂，你叫我過去│期徒刑陸月。未據扣│  偵字3024號卷(二)18│
│  │        │        │土地公廟  │之門號0989-3│        │    是嗎。        │案之供其犯罪所用之│  8 頁）。        │
│  │        │        │          │26253 號行動│        │徐：呀。          │行動電話壹支（含內│證人邱賜奮警詢筆│
│  │        │        │          │電話，邱賜奮│        │邱：你打電話叫我過│置門號為「0000-000│  錄（他字332 號卷│
│  │        │        │          │表示其沒有錢│        │    去是嗎。      │253 」之晶片卡【SI│  (二)109、112頁）及│
│  │        │        │          │但又想吸食安│        │徐：不是，那什麼。│M 卡】）沒收。    │  偵訊筆錄（他字  │
│  │        │        │          │非他命，遂要│        │邱：我大炮啦。    │                  │  332 號卷(二)131-  │
│  │        │        │          │求徐志華無償│        │徐：我知啦。      │                  │  132 頁、偵字3024│
│  │        │        │          │提供第二級毒│        │邱：剛才你不是打給│                  │  號卷(二)218 頁）。│
│  │        │        │          │品安非他命予│        │    我。          │                  │監聽譯文編號29（│
│  │        │        │          │其施用，嗣徐│        │徐：是。          │                  │  他字332 號卷(二)  │
│  │        │        │          │志華乃於前揭│        │邱：你叫我過去是嗎│                  │  214 頁）。      │
│  │        │        │          │時、地轉讓第│        │    。            │                  │                  │
│  │        │        │          │二級毒品安非│        │徐：我想要問你，你│                  │                  │
│  │        │        │          │他命予邱賜奮│        │    粗的有好打嗎？│                  │                  │
│  │        │        │          │。          │        │邱：呀。          │                  │                  │
│  │        │        │          │            │        │徐：你粗的有好拿嗎│                  │                  │
│  │        │        │          │            │        │    ？            │                  │                  │
│  │        │        │          │            │        │邱：現在沒有錢要怎│                  │                  │
│  │        │        │          │            │        │    麼可拿。      │                  │                  │
│  │        │        │          │            │        │徐：那吃一點點夠嗎│                  │                  │
│  │        │        │          │            │        │    ？            │                  │                  │
│  │        │        │          │            │        │邱：一點喔。      │                  │                  │
│  │        │        │          │            │        │徐：嗯。          │                  │                  │
│  │        │        │          │            │        │邱：沒關係呀，先止│                  │                  │
│  │        │        │          │            │        │    一下。        │                  │                  │
│  │        │        │          │            │        │徐：你要怎麼止，嗯│                  │                  │
│  │        │        │          │            │        │    ，你想要怎麼止│                  │                  │
│  │        │        │          │            │        │    告訴我呀。    │                  │                  │
│  │        │        │          │            │        │邱：幾口止一下也好│                  │                  │
│  │        │        │          │            │        │    呀。          │                  │                  │
│  │        │        │          │            │        │徐：呀。          │                  │                  │
│  │        │        │          │            │        │邱：幾口止一下也好│                  │                  │
│  │        │        │          │            │        │    呀。          │                  │                  │
│  │        │        │          │            │        │徐：幾口呀。      │                  │                  │
│  │        │        │          │            │        │邱：是呀。        │                  │                  │
│  │        │        │          │            │        │徐：我怕你沉陷。  │                  │                  │
│  │        │        │          │            │        │邱：現在目前沒錢啦│                  │                  │
│  │        │        │          │            │        │    。            │                  │                  │
│  │        │        │          │            │        │徐：只能弄幾口喔。│                  │                  │
│  │        │        │          │            │        │邱：沒關係呀。    │                  │                  │
│  │        │        │          │            │        │徐：呀。          │                  │                  │
│  │        │        │          │            │        │邱：沒關係呀。    │                  │                  │
│  │        │        │          │            │        │徐：好呀，一下打給│                  │                  │
│  │        │        │          │            │        │    你，你再來拿。│                  │                  │
│  │        │        │          │            │        │邱：呀。          │                  │                  │
│  │        │        │          │            │        │徐：一下打給你，你│                  │                  │
│  │        │        │          │            │        │    再來拿。      │                  │                  │
│  │        │        │          │            │        │邱：好好。        │                  │                  │
├─┼────┼────┼─────┼──────┼────┼─────────┼─────────┼─────────┤
││徐振誠  │100 年5 │苗栗縣頭份│徐振誠向徐志│安非他命│本次無通訊監察譯文│徐志華犯藥事法第八│被告徐志華偵查中│
│  │        │月24日18│鎮○○○路│華要求無償提│1 包    │                  │十三條第一項之轉讓│  自白（偵字3024號│
│  │        │時許    │與育英街口│供第二級毒品│        │                  │禁藥罪，累犯，處有│  卷(一)129、132頁）│
│  │        │        │某7-11便利│安非他命予其│        │                  │期徒刑陸月。      │  。              │
│  │        │        │商店前    │吸食用，嗣徐│        │                  │                  │證人徐振誠警詢筆│
│  │        │        │          │志華於前揭時│        │                  │                  │  錄（他字332 號卷│
│  │        │        │          │、地轉讓第二│        │                  │                  │  (二)79頁）及偵訊筆│
│  │        │        │          │級毒品安非他│        │                  │                  │  錄（他字332 號卷│
│  │        │        │          │命予徐振誠。│        │                  │                  │  (二)99頁、偵字3024│
│  │        │        │          │            │        │                  │                  │  號卷(二)212 頁）。│
└─┴────┴────┴─────┴──────┴────┴─────────┴─────────┴─────────┘
【附表五】被告譚憲晃販賣第二級毒品安非他命時、地一覽表
┌─┬───┬────┬────┬──────┬────┬────┬─────────┬───────┬─────────┐
│編│購買者│交易時間│交易地點│交易經過    │毒品種類│金    額│通訊監察譯文      │罪名及應處刑罰│備考              │
│號│      │        │        │            │、數量  │(新臺幣)│                  │              │                  │
├─┼───┼────┼────┼──────┼────┼────┼─────────┼───────┼─────────┤
││林香安│100 年4 │苗栗縣頭│林香安以其持│安非他命│11,000元│【100 年4 月3 日10│譚憲晃販賣第二│被告譚憲晃偵查中│
│  │      │月3 日11│份鎮仁愛│用門號0927-1│1 包    │（僅支付│時34分27秒】      │級毒品，累犯，│  自白（偵字3024號│
│  │      │時14分許│里12鄰仁│30117 號撥打│        │7,000 元│譚：喂！          │處有期徒刑肆年│  卷(一)254 頁、偵字│
│  │      │通話結束│愛17之6 │譚憲晃持有之│        │）      │林：讓槓你在哪裡。│貳月。未據扣案│  3024號卷(二)178 頁│
│  │      │後約1 小│號林香安│門號0000-000│        │        │譚：我在殺豬這裡呀│之販賣第二級毒│  ）。審理時自白（│
│  │      │時      │住處    │676 號行動電│        │        │    ，我跟你講喔，│品所得財物新臺│  本院卷第240 頁）│
│  │      │        │        │話，聯絡交易│        │        │    我昨天跟他喬，│幣柒仟元，暨扣│  。              │
│  │      │        │        │第二級毒品安│        │        │    喬不到喔。    │案其所有供其犯│證人林香安警詢筆│
│  │      │        │        │非他命事項後│        │        │林：喬不到，錢給他│罪所用之行動電│  錄（他字332 號卷│
│  │      │        │        │，嗣由譚憲晃│        │        │    呀。          │話壹支（不含內│  (二)48-49 頁）及偵│
│  │      │        │        │於前揭時、地│        │        │譚：沒有錢我喬不到│置門號為「0917│  訊筆錄（他字332 │
│  │      │        │        │將第二級毒品│        │        │    。            │-079676」之晶 │  號卷(三)128 頁）。│
│  │      │        │        │安非他命交付│        │        │林：不然錢給他呀。│片卡【SIM卡】 │監聽譯文編號77- │
│  │      │        │        │予林香安，而│        │        │譚：多少錢。      │）均沒收，如全│  78 （他字332 號 │
│  │      │        │        │販賣第二級毒│        │        │林：帶2 個過來喔。│部或一部不能沒│  卷(二)218 頁）。  │
│  │      │        │        │品安非他命既│        │        │譚：好呀。        │收時，新臺幣柒│                  │
│  │      │        │        │遂。        │        │        │林：馬上過來喔。  │仟元部分，以其│                  │
│  │      │        │        │            │        │        │譚：沒有，一下子喔│財產抵償之。  │                  │
│  │      │        │        │            │        │        │    。            │              │                  │
│  │      │        │        │            │        │        │林：你在哪。      │              │                  │
│  │      │        │        │            │        │        │譚：我去金幣拿他還│              │                  │
│  │      │        │        │            │        │        │    沒回來。      │              │                  │
│  │      │        │        │            │        │        │林：你在家了嗎？  │              │                  │
│  │      │        │        │            │        │        │譚：對呀。        │              │                  │
│  │      │        │        │            │        │        │林：等一下我過去找│              │                  │
│  │      │        │        │            │        │        │    你，這有人跟著│              │                  │
│  │      │        │        │            │        │        │    了。          │              │                  │
│  │      │        │        │            │        │        │譚：不用我出去一下│              │                  │
│  │      │        │        │            │        │        │    。            │              │                  │
│  │      │        │        │            │        │        │林：你要出去多久。│              │                  │
│  │      │        │        │            │        │        │譚：不會很久啦。  │              │                  │
│  │      │        │        │            │        │        │                  │              │                  │
│  │      │        │        │            │        │        │【100 年4 月3日11 │              │                  │
│  │      │        │        │            │        │        │時14分23秒】      │              │                  │
│  │      │        │        │            │        │        │林：喂。          │              │                  │
│  │      │        │        │            │        │        │譚：喂，有沒有在家│              │                  │
│  │      │        │        │            │        │        │    裡？          │              │                  │
│  │      │        │        │            │        │        │林：有、有、有、有│              │                  │
│  │      │        │        │            │        │        │   。             │              │                  │
│  │      │        │        │            │        │        │譚：好啦。        │              │                  │
│  │      │        │        │            │        │        │林：好、好、好，謝│              │                  │
│  │      │        │        │            │        │        │    謝。          │              │                  │
├─┼───┼────┼────┼──────┼────┼────┼─────────┼───────┼─────────┤
││林香安│100 年4 │苗栗縣頭│林香安以其持│安非他命│3,500元 │【100 年4 月7 日14│譚憲晃販賣第二│被告譚憲晃偵查中│
│  │      │月7 日14│份鎮仁愛│用門號0927-1│1 包    │        │時47分41秒】      │級毒品，累犯，│  自白（偵字3024號│
│  │      │時47分許│里12鄰仁│30117 號與譚│        │        │林：喂。          │處有期徒刑肆年│  卷(一)254 頁、偵字│
│  │      │通話結束│愛17之6 │憲晃持有之門│        │        │譚：喂，要帶幾個工│。未據扣案之販│  3024號卷(二)178 頁│
│  │      │後約1 小│號林香安│號0000-00067│        │        │    人過去。      │賣第二級毒品所│  ）。審理時自白（│
│  │      │時      │住處    │6 號行動電話│        │        │林：你什麼時候要過│得財物新臺幣參│  本院卷第240 頁）│
│  │      │        │        │聯絡，雙方約│        │        │    來。          │仟伍佰元，暨扣│  。              │
│  │      │        │        │定交易第二級│        │        │譚：我現在馬上過去│案其所有供其犯│證人林香安警詢筆│
│  │      │        │        │毒品安非他命│        │        │    了。          │罪所用之行動電│  錄（他字332 號卷│
│  │      │        │        │事項後，嗣由│        │        │林：馬上過來喔。  │話壹支（不含內│  (二)49-50 頁）及偵│
│  │      │        │        │譚憲晃於前揭│        │        │譚：我現在馬上過去│置門號為「0917│  訊筆錄（他字332 │
│  │      │        │        │時、地將第二│        │        │    了。          │-079676 」之晶│  號卷(三)128 頁）。│
│  │      │        │        │級毒品安非他│        │        │林：帶一個過來呀。│片卡【SIM卡】 │監聽譯文編號79（│
│  │      │        │        │命交付予林香│        │        │譚：喔！喔。      │）均沒收，如全│  他字332 號卷(二)2 │
│  │      │        │        │安，而販賣第│        │        │林：喔。          │部或一部不能沒│  18頁）。        │
│  │      │        │        │二級毒品安非│        │        │                  │收時，新臺幣參│                  │
│  │      │        │        │他命既遂。  │        │        │                  │仟伍佰元部分，│                  │
│  │      │        │        │            │        │        │                  │以其財產抵償之│                  │
│  │      │        │        │            │        │        │                  │。            │                  │
├─┼───┼────┼────┼──────┼────┼────┼─────────┼───────┼─────────┤
││林香安│100 年4 │苗栗縣頭│林香安以其持│安非他命│8,000 元│【100 年4 月14日15│譚憲晃販賣第二│被告譚憲晃偵查中│
│  │      │月14日15│份鎮仁愛│用門號0927-1│1 包    │        │時8 分48秒】      │級毒品，累犯，│  自白（偵字3024號│
│  │      │時26分許│里12鄰仁│30117 號撥打│        │        │譚：ㄟ。          │處有期徒刑肆年│  卷(一)254 頁、偵字│
│  │      │通話結束│愛17之6 │譚憲晃持有之│        │        │林：要回來嗎？    │貳月。未據扣案│  3024號卷(二)178-17│
│  │      │後約1 小│號林香安│門號0000-000│        │        │譚：我回到路上了，│之販賣第二級毒│  9 頁）。審理時自│
│  │      │時      │住處    │676 號行動電│        │        │    ㄟ我現去拿那個│品所得財物新臺│  白（本院卷第240 │
│  │      │        │        │話，聯絡交易│        │        │    再回去，你在休│幣捌仟元，暨扣│  頁）。          │
│  │      │        │        │第二級毒品安│        │        │    息幾分鐘我馬上│案其所有供其犯│證人林香安警詢筆│
│  │      │        │        │非他命事項後│        │        │    回去啦，我出發│罪所用之行動電│  錄（他字332 號卷│
│  │      │        │        │，嗣由譚憲晃│        │        │    打給你。      │話壹支（不含內│  (二)50-51 頁）及偵│
│  │      │        │        │於前揭時、地│        │        │林：喔。          │置門號為「0917│  訊筆錄（他字332 │
│  │      │        │        │將第二級毒品│        │        │                  │-079676 」之晶│  號卷(三)129 頁）。│
│  │      │        │        │安非他命交付│        │        │【100 年4 月14日15│片卡【SIM 卡】│監聽譯文編號81- │
│  │      │        │        │予林香安，而│        │        │時17分44秒】      │）均沒收，如全│  83（他字332 號卷│
│  │      │        │        │販賣第二級毒│        │        │譚：ㄟ。          │部或一部不能沒│  (二)219 頁）。    │
│  │      │        │        │品安非他命既│        │        │林：要回來嗎？    │收時，新臺幣捌│                  │
│  │      │        │        │遂。        │        │        │譚：一下子我去拿那│仟元部分，以其│                  │
│  │      │        │        │            │        │        │    個呀。        │財產抵償之。  │                  │
│  │      │        │        │            │        │        │林：你說回來幾分鐘│              │                  │
│  │      │        │        │            │        │        │    ，現在半小時囉│              │                  │
│  │      │        │        │            │        │        │    。            │              │                  │
│  │      │        │        │            │        │        │譚：哪有啦，不要冤│              │                  │
│  │      │        │        │            │        │        │    枉我，馬上回去│              │                  │
│  │      │        │        │            │        │        │    ，你先過等我。│              │                  │
│  │      │        │        │            │        │        │林：在你家前了。  │              │                  │
│  │      │        │        │            │        │        │譚：你先坐一下我馬│              │                  │
│  │      │        │        │            │        │        │    上到。        │              │                  │
│  │      │        │        │            │        │        │                  │              │                  │
│  │      │        │        │            │        │        │【100 年4 月14日15│              │                  │
│  │      │        │        │            │        │        │時26分5 秒】      │              │                  │
│  │      │        │        │            │        │        │林：喂。          │              │                  │
│  │      │        │        │            │        │        │譚：到了呀。      │              │                  │
│  │      │        │        │            │        │        │林：到了喔。      │              │                  │
├─┼───┼────┼────┼──────┼────┼────┼─────────┼───────┼─────────┤
││楊賢鈞│100 年4 │苗栗縣頭│楊賢鈞以其持│安非他命│2,000 元│【100 年4 月17日12│譚憲晃販賣第二│被告譚憲晃偵查中│
│  │      │月17日13│屋鄉明德│用門號0919-4│1 包    │        │時56分54秒】      │級毒品，累犯，│  自白（偵字3024號│
│  │      │時33分許│水庫某產│98335 號與譚│        │        │B 女：喂。        │處有期徒刑參年│  卷(一)254 頁、偵字│
│  │      │通話結束│業道路旁│憲晃持有之門│        │        │譚：你說怎樣阿。  │拾月。未據扣案│  3024號卷(二)177 頁│
│  │      │後約1 個│        │號0000-00067│        │        │B 女：那有東西賣..│之販賣第二級毒│  ）。審理時自白（│
│  │      │多小時  │        │6 號行動電話│        │        │      7 千元賣到7 │品所得財物新臺│  本院卷第240 頁）│
│  │      │        │        │聯絡，雙方約│        │        │      、8 千元，買│幣貳仟元，暨扣│  。              │
│  │      │        │        │定交易第二級│        │        │      2 克，一個人│案其所有供其犯│證人楊賢鈞警詢筆│
│  │      │        │        │毒品安非他命│        │        │      1 克呀，這個│罪所用之行動電│  錄（他字332 號卷│
│  │      │        │        │事項後，嗣由│        │        │      是我叫你拿過│話壹支（不含內│  (三)53頁）及偵訊筆│
│  │      │        │        │譚憲晃於前揭│        │        │      來。        │置門號為「0917│  錄（他字332號卷 │
│  │      │        │        │時、地將第二│        │        │譚：雞吧，說、說、│-079676 」之晶│  (三)69頁）。      │
│  │      │        │        │級毒品安非他│        │        │    說。          │片卡【SIM 卡】│監聽譯文編號73- │
│  │      │        │        │命交付予楊賢│        │        │B 女：我要我會錢給│）均沒收，如全│  74（他字332 號卷│
│  │      │        │        │鈞，而販賣第│        │        │      你的這個1 克│部或一部不能沒│  (二)218 頁）。    │
│  │      │        │        │二級毒品安非│        │        │      。          │收時，新臺幣貳│                  │
│  │      │        │        │他命既遂。  │        │        │譚：你在講那個，等│仟元部分，以其│                  │
│  │      │        │        │            │        │        │    一下我電話掛掉│財產抵償之。  │                  │
│  │      │        │        │            │        │        │    ，我就不要講喲│              │                  │
│  │      │        │        │            │        │        │    。            │              │                  │
│  │      │        │        │            │        │        │楊：是呀，不要講有│              │                  │
│  │      │        │        │            │        │        │    的沒有的。    │              │                  │
│  │      │        │        │            │        │        │B 女：呀，要出來嗎│              │                  │
│  │      │        │        │            │        │        │      ？          │              │                  │
│  │      │        │        │            │        │        │譚：叫你老公聽啦。│              │                  │
│  │      │        │        │            │        │        │B 女：喔。        │              │                  │
│  │      │        │        │            │        │        │楊：喂。          │              │                  │
│  │      │        │        │            │        │        │譚：叫他聽幹嘛，他│              │                  │
│  │      │        │        │            │        │        │    知道在哪裡ㄟ。│              │                  │
│  │      │        │        │            │        │        │楊：哈哈哈。      │              │                  │
│  │      │        │        │            │        │        │譚：嗯。          │              │                  │
│  │      │        │        │            │        │        │楊：是呀，會瘋掉。│              │                  │
│  │      │        │        │            │        │        │譚：在哪裡呀。    │              │                  │
│  │      │        │        │            │        │        │楊：在獅潭呀。    │              │                  │
│  │      │        │        │            │        │        │譚：在哪？        │              │                  │
│  │      │        │        │            │        │        │楊：就新店這呀。  │              │                  │
│  │      │        │        │            │        │        │譚：要怎樣，要怎樣│              │                  │
│  │      │        │        │            │        │        │    我怎麼知道。  │              │                  │
│  │      │        │        │            │        │        │楊：就、就、就一個│              │                  │
│  │      │        │        │            │        │        │    呀。          │              │                  │
│  │      │        │        │            │        │        │譚：呀。          │              │                  │
│  │      │        │        │            │        │        │楊：會給你呀。    │              │                  │
│  │      │        │        │            │        │        │譚：我知道啦，要怎│              │                  │
│  │      │        │        │            │        │        │    麼去啦。      │              │                  │
│  │      │        │        │            │        │        │楊：明德水庫來呀。│              │                  │
│  │      │        │        │            │        │        │譚：從明德水庫去，│              │                  │
│  │      │        │        │            │        │        │    到獅潭去了是嗎│              │                  │
│  │      │        │        │            │        │        │    ？            │              │                  │
│  │      │        │        │            │        │        │楊：是呀，就獅潭街│              │                  │
│  │      │        │        │            │        │        │    上呀。        │              │                  │
│  │      │        │        │            │        │        │譚：在獅潭街上喔。│              │                  │
│  │      │        │        │            │        │        │楊：是呀，你就打電│              │                  │
│  │      │        │        │            │        │        │    話，打這支電話│              │                  │
│  │      │        │        │            │        │        │    給我就好了。  │              │                  │
│  │      │        │        │            │        │        │譚：好啦、好啦、好│              │                  │
│  │      │        │        │            │        │        │    啦。          │              │                  │
│  │      │        │        │            │        │        │楊：你採竹筍吃呀。│              │                  │
│  │      │        │        │            │        │        │譚：有啦。        │              │                  │
│  │      │        │        │            │        │        │楊：有竹筍。      │              │                  │
│  │      │        │        │            │        │        │譚：有下大雨嗎？  │              │                  │
│  │      │        │        │            │        │        │楊：ㄟ，就是我騎機│              │                  │
│  │      │        │        │            │        │        │    車不方便，下一│              │                  │
│  │      │        │        │            │        │        │    點雨，不會很大│              │                  │
│  │      │        │        │            │        │        │    啦。          │              │                  │
│  │      │        │        │            │        │        │譚：好、好、好啦。│              │                  │
│  │      │        │        │            │        │        │楊：現在馬上來喲。│              │                  │
│  │      │        │        │            │        │        │譚：好、好、好。  │              │                  │
│  │      │        │        │            │        │        │楊：好、好，多久。│              │                  │
│  │      │        │        │            │        │        │譚：好啦。        │              │                  │
│  │      │        │        │            │        │        │楊：要半小時...。 │              │                  │
│  │      │        │        │            │        │        │                  │              │                  │
│  │      │        │        │            │        │        │【100 年4 月17日13│              │                  │
│  │      │        │        │            │        │        │時33分50秒】      │              │                  │
│  │      │        │        │            │        │        │楊：喂。          │              │                  │
│  │      │        │        │            │        │        │譚：在哪裡喔？    │              │                  │
│  │      │        │        │            │        │        │楊：你在加油站喔。│              │                  │
│  │      │        │        │            │        │        │譚：喔，你還沒出來│              │                  │
│  │      │        │        │            │        │        │    喔。          │              │                  │
│  │      │        │        │            │        │        │楊：現在你在哪裡？│              │                  │
│  │      │        │        │            │        │        │譚：我在加油站了呀│              │                  │
│  │      │        │        │            │        │        │    。            │              │                  │
│  │      │        │        │            │        │        │楊：是呀，我現在在│              │                  │
│  │      │        │        │            │        │        │    加油站呀。    │              │                  │
│  │      │        │        │            │        │        │譚：哪有。        │              │                  │
│  │      │        │        │            │        │        │楊：等一下，我到了│              │                  │
│  │      │        │        │            │        │        │    。            │              │                  │
├─┼───┼────┼────┼──────┼────┼────┼─────────┼───────┼─────────┤
││楊賢鈞│100 年5 │苗栗縣頭│楊賢鈞以號碼│安非他命│2,000 元│本次無通訊監察譯文│譚憲晃販賣第二│被告譚憲晃偵查中│
│  │      │月18日17│屋鄉明德│不詳之電話與│1 包    │        │                  │級毒品，累犯，│  自白（偵字3024號│
│  │      │時許    │水庫某產│譚憲晃持有之│        │        │                  │處有期徒刑參年│  卷(一)254 頁、偵字│
│  │      │        │業道路旁│門號0000-000│        │        │                  │拾月。未據扣案│  3024號卷(二)177 頁│
│  │      │        │        │676 號行動電│        │        │                  │之販賣第二級毒│  ）。審理時自白（│
│  │      │        │        │話聯絡，雙方│        │        │                  │品所得財物新臺│  本院卷第240 頁）│
│  │      │        │        │約定交易第二│        │        │                  │幣貳仟元，暨扣│  。              │
│  │      │        │        │級毒品安非他│        │        │                  │案其所有供其犯│證人楊賢鈞警詢筆│
│  │      │        │        │命事項後，嗣│        │        │                  │罪所用之行動電│  錄（他字332 號卷│
│  │      │        │        │由譚憲晃於前│        │        │                  │話壹支（不含內│  (三)53頁）及偵訊筆│
│  │      │        │        │揭時、地將第│        │        │                  │置門號為「0917│  錄（他字332 號卷│
│  │      │        │        │二級毒品安非│        │        │                  │-079676 」之晶│  (三)69頁）。      │
│  │      │        │        │他命交付予楊│        │        │                  │片卡【SIM 卡】│                  │
│  │      │        │        │賢鈞，而販賣│        │        │                  │）均沒收，如全│                  │
│  │      │        │        │第二級毒品安│        │        │                  │部或一部不能沒│                  │
│  │      │        │        │非他命既遂。│        │        │                  │收時，新臺幣貳│                  │
│  │      │        │        │            │        │        │                  │仟元部分，以其│                  │
│  │      │        │        │            │        │        │                  │財產抵償之。  │                  │
└─┴───┴────┴────┴──────┴────┴────┴─────────┴───────┴─────────┘
【附表六】被告譚憲晃轉讓禁藥之第二級毒品安非他命時、地一
          覽表
┌─┬────┬────┬─────┬──────┬────┬─────────┬─────────┬─────────┐
│編│轉讓對象│轉讓時間│轉讓地點  │轉讓經過    │毒品種類│通訊監察譯文      │罪名及應處刑罰    │備考              │
│號│        │        │          │            │、數量  │                  │                  │                  │
├─┼────┼────┼─────┼──────┼────┼─────────┼─────────┼─────────┤
││譚國鈔  │100 年4 │苗栗縣頭份│譚國鈔以其持│安非他命│【100 年4 月17日12│譚憲晃犯藥事法第八│被告譚憲晃自白（│
│  │        │月17日12│鎮尖下里4 │用門號0981-7│1 包    │時44分39秒】      │十三條第一項之轉讓│  偵字3024號卷(一)  │
│  │        │時55分許│鄰尖豐路  │49921 號撥打│        │譚憲晃：喂。      │禁藥罪，累犯，處有│  254 頁、偵字3024│
│  │        │        │425 巷13號│譚憲晃持有之│        │譚國鈔：喂，拿1 千│期徒刑陸月。扣案之│  號卷(二)176-177 頁│
│  │        │        │後方某土地│門號0000-000│        │        元過來。  │供其犯罪所用之行動│  ）。            │
│  │        │        │公廟      │676號行動電 │        │譚憲晃：什麼呀？  │電話壹支（不含內置│證人譚國鈔警詢筆│
│  │        │        │          │話，譚國鈔於│        │譚國鈔：拿1 千元過│門號為「0000-00067│  錄（他字332 號卷│
│  │        │        │          │電話中表示要│        │        來。      │6 」之晶片卡【SIM │  (二)43頁）及偵訊筆│
│  │        │        │          │向譚憲晃借1 │        │譚憲晃：我要怎麼拿│卡】）沒收。      │  錄（他字332號卷 │
│  │        │        │          │千元購買第二│        │        出去喔，下│                  │  (三)162-164 頁）。│
│  │        │        │          │級毒品安非他│        │        雨叫我拿出│                  │監聽譯文編號85（│
│  │        │        │          │命，譚憲晃遂│        │        去。      │                  │  他字332 號卷(二)21│
│  │        │        │          │表示其有第二│        │譚國鈔：我知道呀，│                  │  9頁）。         │
│  │        │        │          │級毒品安非他│        │        我不要進去│                  │                  │
│  │        │        │          │命可提供予譚│        │        了呀。    │                  │                  │
│  │        │        │          │國鈔，嗣譚憲│        │譚憲晃：好，你在哪│                  │                  │
│  │        │        │          │晃於前揭時、│        │        。        │                  │                  │
│  │        │        │          │地轉讓第二級│        │譚國鈔：土地公廟呀│                  │                  │
│  │        │        │          │毒品安非他命│        │        。        │                  │                  │
│  │        │        │          │予譚國鈔。  │        │譚憲晃：喔。      │                  │                  │
└─┴────┴────┴─────┴──────┴────┴─────────┴─────────┴─────────┘
【附表七】被告陳雲龍販賣第二級毒品安非他命時、地一覽表
┌─┬───┬────┬────┬──────┬────┬────┬─────────┬───────┬─────────┐
│編│購買者│交易時間│交易地點│交易經過    │毒品種類│金    額│通訊監察譯文      │罪名及應處刑罰│備考              │
│號│      │        │        │            │、數量  │(新臺幣)│                  │              │                  │
├─┼───┼────┼────┼──────┼────┼────┼─────────┼───────┼─────────┤
││黃淵華│100 年4 │苗栗縣頭│黃淵華以其持│安非他命│1,000 元│【100 年4 月2 日16│陳雲龍販賣第二│被告陳雲龍偵查中│
│  │      │月2 日17│份鎮尖下│用門號0989-0│1 包    │        │時30分43秒】      │級毒品，處有期│  自白（偵字3024號│
│  │      │時許    │里3 鄰尖│11916 號撥打│        │        │黃：喔。          │徒刑參年柒月。│  卷(二)202 頁）。審│
│  │      │        │豐路411 │陳雲龍持有之│        │        │陳：嗯。          │未據扣案之販賣│  理時自白（本院卷│
│  │      │        │巷3 號黃│門號0000-000│        │        │黃：拿2 千過來呀。│第二級毒品所得│  第240頁）。     │
│  │      │        │淵華住處│858 號行動電│        │        │陳：我就，要去哪裡│財物新臺幣壹仟│證人黃淵華警詢筆│
│  │      │        │巷口附近│話，聯絡交易│        │        │    ？哪裡？      │元，暨扣案其所│  錄（他字332 號卷│
│  │      │        │        │第二級毒品安│        │        │黃：喔。          │有供其犯罪所用│  (三)23頁）及偵訊筆│
│  │      │        │        │非他命事項後│        │        │陳：哪裡？        │之行動電話壹支│  錄（他字332 號卷│
│  │      │        │        │，嗣由陳雲龍│        │        │黃：家裡呀。      │（含內置門號為│  (三)47頁）。      │
│  │      │        │        │於前揭時、地│        │        │陳：好啦！好啦。  │「0000-000000 │監聽譯文編號43（│
│  │      │        │        │將第二級毒品│        │        │黃：拿多一點，每次│」之晶片卡【SI│  他字332 號卷(二)21│
│  │      │        │        │安非他命交付│        │        │    拿的向鬼看不得│M卡 】）均沒收│  5頁）。         │
│  │      │        │        │予黃淵華，而│        │        │    。            │，如全部或一部│                  │
│  │      │        │        │販賣第二級毒│        │        │陳：好。          │不能沒收時，新│                  │
│  │      │        │        │品安非他命既│        │        │                  │臺幣壹仟元部分│                  │
│  │      │        │        │遂。        │        │        │                  │，以其財產抵償│                  │
│  │      │        │        │            │        │        │                  │之。          │                  │
│  │      │        │        │            │        │        │                  │              │                  │
│  │      │        │        │            │        │        │                  │              │                  │
├─┼───┼────┼────┼──────┼────┼────┼─────────┼───────┼─────────┤
││王正賢│100 年4 │苗栗縣頭│王正賢到陳雲│安非他命│800 元（│本次無通訊監察譯文│陳雲龍販賣第二│被告陳雲龍偵查中│
│  │      │月6 日8 │份鎮尖山│龍位於頭份鎮│1 包    │後為陳雲│                  │級毒品，處有期│  自白（偵字3024號│
│  │      │時許    │下里7 號│尖下里7 號租│        │龍退還）│                  │徒刑參年柒月。│  卷(二)204-205 頁）│
│  │      │        │陳雲龍租│屋處附近，王│        │        │                  │              │  。審理時自白（本│
│  │      │        │屋處附近│正賢向陳雲龍│        │        │                  │              │  院卷第240頁）。 │
│  │      │        │        │表示要購買第│        │        │                  │              │證人王正賢偵訊筆│
│  │      │        │        │二級毒品安非│        │        │                  │              │  錄（他字332 號卷│
│  │      │        │        │他命，嗣由陳│        │        │                  │              │  (三)17-18頁）。   │
│  │      │        │        │雲龍於前揭時│        │        │                  │              │                  │
│  │      │        │        │、地將第二級│        │        │                  │              │                  │
│  │      │        │        │毒品安非他命│        │        │                  │              │                  │
│  │      │        │        │交付予王正賢│        │        │                  │              │                  │
│  │      │        │        │，而販賣第二│        │        │                  │              │                  │
│  │      │        │        │級毒品安非他│        │        │                  │              │                  │
│  │      │        │        │命既遂。惟事│        │        │                  │              │                  │
│  │      │        │        │後陳雲龍因故│        │        │                  │              │                  │
│  │      │        │        │將該800 元價│        │        │                  │              │                  │
│  │      │        │        │金退還予王正│        │        │                  │              │                  │
│  │      │        │        │賢。        │        │        │                  │              │                  │
├─┼───┼────┼────┼──────┼────┼────┼─────────┼───────┼─────────┤
││黃執強│100 年4 │苗栗縣頭│黃執強以其持│安非他命│1,000 元│【100 年4 月6 日10│陳雲龍販賣第二│被告陳雲龍偵查中│
│  │      │月6日11 │份鎮尖山│用門號0922-8│1 包    │        │時24分59秒】      │級毒品，處有期│  自白（偵字3024號│
│  │      │時44分許│地區某土│79593 號撥打│        │        │陳：ㄟ。          │徒刑參年柒月。│  卷(二)203 頁）。審│
│  │      │        │地公廟  │陳雲龍持有之│        │        │黃：喂，龍哥喔！  │未據扣案之販賣│  理時自白（本院卷│
│  │      │        │        │門號0000-000│        │        │陳：ㄟ。          │第二級毒品所得│  240頁）。       │
│  │      │        │        │858 號行動電│        │        │黃：我阿強。      │財物新臺幣壹仟│證人黃執強警詢筆│
│  │      │        │        │話，聯絡交易│        │        │陳：ㄟ、ㄟ。      │元，暨扣案其所│  錄（他字332 號卷│
│  │      │        │        │第二級毒品安│        │        │黃：你有在家裡嗎？│有供其犯罪所用│  (二)177-178 頁）及│
│  │      │        │        │非他命事項後│        │        │陳：有呀、有呀。  │之行動電話壹支│  偵訊筆錄（他字  │
│  │      │        │        │，嗣由陳雲龍│        │        │黃：有啦，就昨天的│（含內置門號為│  332 號卷(二)222 頁│
│  │      │        │        │於前揭時、地│        │        │    呀。          │「0000-000000 │  ）。            │
│  │      │        │        │將第二級毒品│        │        │陳：好、好。      │」之晶片卡【SI│監聽譯文編號33- │
│  │      │        │        │安非他命交付│        │        │黃：弄跟昨天一樣的│M卡 】）均沒收│  34（他字332 號卷│
│  │      │        │        │予黃執強，而│        │        │    呀，有嗎？    │，如全部或一部│  (二)215 頁）。    │
│  │      │        │        │販賣第二級毒│        │        │陳：好、好。      │不能沒收時，新│                  │
│  │      │        │        │品安非他命既│        │        │                  │臺幣壹仟元部分│                  │
│  │      │        │        │遂。        │        │        │【100 年4 月6 日11│，以其財產抵償│                  │
│  │      │        │        │            │        │        │時44分1 秒】      │之。          │                  │
│  │      │        │        │            │        │        │黃：喂龍哥。      │              │                  │
│  │      │        │        │            │        │        │陳：喂！ㄟ。      │              │                  │
│  │      │        │        │            │        │        │黃：我阿強啦！到了│              │                  │
│  │      │        │        │            │        │        │    。            │              │                  │
│  │      │        │        │            │        │        │陳：到了喔。      │              │                  │
│  │      │        │        │            │        │        │黃：是。          │              │                  │
│  │      │        │        │            │        │        │陳：好。          │              │                  │
├─┼───┼────┼────┼──────┼────┼────┼─────────┼───────┼─────────┤
││黃淵華│100 年4 │苗栗縣頭│黃淵華以其持│安非他命│2,000 元│【100 年4 月8 日14│陳雲龍販賣第二│被告陳雲龍偵查中│
│  │      │月8 日15│份鎮尖下│用門號0989-0│1 包    │        │時52分14秒】      │級毒品，處有期│  自白（偵字3024號│
│  │      │時30分許│里3 鄰尖│11916 號撥打│        │        │陳：喂。          │徒刑參年捌月。│  卷(二)202-203 頁）│
│  │      │        │豐路411 │陳雲龍持有之│        │        │黃：有嗎？        │未據扣案之販賣│  。審理時自白（本│
│  │      │        │巷3 號黃│門號0000-000│        │        │陳：呀。          │第二級毒品所得│  院卷240頁）。   │
│  │      │        │淵華住處│858 號行動電│        │        │黃：拿2 千過來。  │財物新臺幣貳仟│證人黃淵華警詢筆│
│  │      │        │巷口附近│話，聯絡交易│        │        │陳：好啦！好。    │元，暨扣案其所│  錄（他字332 號卷│
│  │      │        │        │第二級毒品安│        │        │                  │有供其犯罪所用│  (三)23-24 頁）及偵│
│  │      │        │        │非他命事項後│        │        │                  │之行動電話壹支│  訊筆錄（他字332 │
│  │      │        │        │，嗣由陳雲龍│        │        │                  │（含內置門號為│  號卷(三)48頁）。  │
│  │      │        │        │於前揭時、地│        │        │                  │「0000-000000 │監聽譯文編號44（│
│  │      │        │        │將第二級毒品│        │        │                  │」之晶片卡【SI│  他字332 號卷(二)  │
│  │      │        │        │安非他命交付│        │        │                  │M卡 】）均沒收│  215 頁）。      │
│  │      │        │        │予黃淵華，而│        │        │                  │，如全部或一部│                  │
│  │      │        │        │販賣第二級毒│        │        │                  │不能沒收時，新│                  │
│  │      │        │        │品安非他命既│        │        │                  │臺幣貳仟元部分│                  │
│  │      │        │        │遂。        │        │        │                  │，以其財產抵償│                  │
│  │      │        │        │            │        │        │                  │之。          │                  │
├─┼───┼────┼────┼──────┼────┼────┼─────────┼───────┼─────────┤
││黃淵華│100 年4 │苗栗縣頭│黃淵華以其持│安非他命│1,000 元│【100 年4 月10日20│陳雲龍販賣第二│被告陳雲龍偵查中│
│  │      │月10日20│份鎮尖下│用門號0989-0│1 包    │        │時13分12秒】      │級毒品，處有期│  自白（偵字3024號│
│  │      │時40分許│里尖山國│11916 號撥打│        │        │陳：ㄟ。          │徒刑參年柒月。│  卷(二)203 頁）。審│
│  │      │        │民小學對│陳雲龍持有之│        │        │黃：喂，有嗎？    │未據扣案之販賣│  理時自白（本院卷│
│  │      │        │面某7-11│門號0000-000│        │        │陳：有。          │第二級毒品所得│  240 頁）。      │
│  │      │        │便利商店│858 號行動電│        │        │黃：你8 點半的時候│財物新臺幣壹仟│證人黃淵華警詢筆│
│  │      │        │前      │話，聯絡交易│        │        │    呀，我在7-11等│元，暨扣案其所│  錄（他字332 號卷│
│  │      │        │        │第二級毒品安│        │        │    你呀。        │有供其犯罪所用│  (三)24 頁）及偵訊 │
│  │      │        │        │非他命事項後│        │        │陳：好啦。        │之行動電話壹支│  筆錄（他字332號 │
│  │      │        │        │，嗣由陳雲龍│        │        │                  │（含內置門號為│  卷(三)48頁）。    │
│  │      │        │        │於前揭時、地│        │        │                  │「0000-000000 │監聽譯文編號45（│
│  │      │        │        │將第二級毒品│        │        │                  │」之晶片卡【SI│  他字332 號卷(二)  │
│  │      │        │        │安非他命交付│        │        │                  │M卡 】）均沒收│  215 頁）。      │
│  │      │        │        │予黃淵華，而│        │        │                  │，如全部或一部│                  │
│  │      │        │        │販賣第二級毒│        │        │                  │不能沒收時，新│                  │
│  │      │        │        │品安非他命既│        │        │                  │臺幣壹仟元部分│                  │
│  │      │        │        │遂。        │        │        │                  │，以其財產抵償│                  │
│  │      │        │        │            │        │        │                  │之。          │                  │
├─┼───┼────┼────┼──────┼────┼────┼─────────┼───────┼─────────┤
││黃淵華│100 年4 │苗栗縣頭│黃淵華以其持│安非他命│2,000 元│【100 年4 月25日8 │陳雲龍販賣第二│被告陳雲龍偵查中│
│  │      │月25日9 │份鎮尖下│用門號0989-0│1 包    │        │時38分42秒】      │級毒品，處有期│  自白（偵字3024號│
│  │      │時許    │里3 鄰尖│11916 號與陳│        │        │黃：喂。          │徒刑參年捌月。│  卷(二)203 頁）。審│
│  │      │        │豐路411 │雲龍持有之門│        │        │陳：你打給我是嗎？│未據扣案之販賣│  理時自白（本院卷│
│  │      │        │巷3 號黃│號0000-00085│        │        │黃：是呀。        │第二級毒品所得│  240頁）。       │
│  │      │        │淵華住處│8 號行動電話│        │        │陳：怎樣。        │財物新臺幣貳仟│證人黃淵華警詢筆│
│  │      │        │巷口附近│聯絡，雙方約│        │        │黃：2 千呀。      │元，暨扣案其所│  錄（他字332 號卷│
│  │      │        │        │定交易第二級│        │        │陳：好啦，好、好。│有供其犯罪所用│  (三)25頁）及偵訊筆│
│  │      │        │        │毒品安非他命│        │        │                  │之行動電話壹支│  錄（他字332 號卷│
│  │      │        │        │事項後，嗣由│        │        │                  │（含內置門號為│  (三)49頁）。      │
│  │      │        │        │陳雲龍於前揭│        │        │                  │「0000-000000 │監聽譯文編號48（│
│  │      │        │        │時、地將第二│        │        │                  │」之晶片卡【SI│  他字332 號卷(二)  │
│  │      │        │        │級毒品安非他│        │        │                  │M卡 】）均沒收│  216 頁）。      │
│  │      │        │        │命交付予黃淵│        │        │                  │，如全部或一部│                  │
│  │      │        │        │華，而販賣第│        │        │                  │不能沒收時，新│                  │
│  │      │        │        │二級毒品安非│        │        │                  │臺幣貳仟元部分│                  │
│  │      │        │        │他命既遂。  │        │        │                  │，以其財產抵償│                  │
│  │      │        │        │            │        │        │                  │之。          │                  │
├─┼───┼────┼────┼──────┼────┼────┼─────────┼───────┼─────────┤
││黃執強│100 年4 │苗栗縣頭│黃執強以其持│安非他命│2,000 元│【100 年4 月27日9 │陳雲龍販賣第二│被告陳雲龍偵查中│
│  │      │月27日9 │份鎮尖山│用門號0922-8│1 包    │        │時35分56秒】      │級毒品，處有期│  自白（偵字3024號│
│  │      │時55分許│地區某土│79593 號與陳│        │        │黃：喂。          │徒刑參年捌月。│  卷(二)204 頁）。審│
│  │      │        │地公廟旁│雲龍持有之門│        │        │陳：喂，你電話來喲│未據扣案之販賣│  理時自白（本院卷│
│  │      │        │        │號0000-00085│        │        │    。            │第二級毒品所得│  240頁）。       │
│  │      │        │        │8 號行動電話│        │        │黃：嗯。          │財物新臺幣貳仟│證人黃執強警詢筆│
│  │      │        │        │聯絡，雙方約│        │        │陳：怎樣。        │元，暨扣案其所│  錄（他字332 號卷│
│  │      │        │        │定交易第二級│        │        │黃：你有在嗎。    │有供其犯罪所用│  (二)180-181 頁）及│
│  │      │        │        │毒品安非他命│        │        │陳：有呀。        │之行動電話壹支│  偵訊筆錄（他字33│
│  │      │        │        │事項後，嗣由│        │        │黃：有呀。我還以為│（含內置門號為│  2 號卷(二)223 頁）│
│  │      │        │        │陳雲龍於前揭│        │        │    不在呢。      │「0000-000000 │  。              │
│  │      │        │        │時、地將第二│        │        │陳：我剛剛講電話啦│」之晶片卡【SI│監聽譯文編號40- │
│  │      │        │        │級毒品安非他│        │        │    。            │M卡 】）均沒收│  41（他字332 號卷│
│  │      │        │        │命交付予黃執│        │        │黃：是喲。        │，如全部或一部│  (二)215 頁）。    │
│  │      │        │        │強，而販賣第│        │        │陳：嗯。          │不能沒收時，新│                  │
│  │      │        │        │二級毒品安非│        │        │黃：喔。現在我出去│臺幣貳仟元部分│                  │
│  │      │        │        │他命既遂。  │        │        │    呀。          │，以其財產抵償│                  │
│  │      │        │        │            │        │        │陳：好呀，多久。  │之。          │                  │
│  │      │        │        │            │        │        │黃：一下子。      │              │                  │
│  │      │        │        │            │        │        │陳：一下喔。      │              │                  │
│  │      │        │        │            │        │        │黃：嗯一下，半小時│              │                  │
│  │      │        │        │            │        │        │    以內到你那邊。│              │                  │
│  │      │        │        │            │        │        │陳：好啦，大的喲（│              │                  │
│  │      │        │        │            │        │        │    指安非他命）。│              │                  │
│  │      │        │        │            │        │        │黃：對。          │              │                  │
│  │      │        │        │            │        │        │陳：大的喔。      │              │                  │
│  │      │        │        │            │        │        │黃：是。          │              │                  │
│  │      │        │        │            │        │        │陳：好、好、好。  │              │                  │
│  │      │        │        │            │        │        │                  │              │                  │
│  │      │        │        │            │        │        │【100 年4 月27日9 │              │                  │
│  │      │        │        │            │        │        │時55分10秒】      │              │                  │
│  │      │        │        │            │        │        │陳：喂。          │              │                  │
│  │      │        │        │            │        │        │黃：喂，龍哥喔。  │              │                  │
│  │      │        │        │            │        │        │陳：嗯。          │              │                  │
│  │      │        │        │            │        │        │黃：我要過去你那裡│              │                  │
│  │      │        │        │            │        │        │    拿菜嘛喲（指要│              │                  │
│  │      │        │        │            │        │        │    購買毒品）。  │              │                  │
│  │      │        │        │            │        │        │陳：什麼呀。      │              │                  │
│  │      │        │        │            │        │        │黃：我現在要過去拿│              │                  │
│  │      │        │        │            │        │        │    菜嘛。        │              │                  │
│  │      │        │        │            │        │        │陳：好、好、好。  │              │                  │
│  │      │        │        │            │        │        │黃：你... 那邊有鍋│              │                  │
│  │      │        │        │            │        │        │    子嗎（指安非他│              │                  │
│  │      │        │        │            │        │        │    命吸食器）。  │              │                  │
│  │      │        │        │            │        │        │陳：有什麼呀。    │              │                  │
│  │      │        │        │            │        │        │黃：有鍋子嗎。    │              │                  │
│  │      │        │        │            │        │        │陳：沒有鍋子喲。  │              │                  │
│  │      │        │        │            │        │        │黃：喔... 會餓死喲│              │                  │
│  │      │        │        │            │        │        │    ，有辦法弄出來│              │                  │
│  │      │        │        │            │        │        │    嗎。          │              │                  │
│  │      │        │        │            │        │        │陳：喔，好、好。  │              │                  │
├─┼───┼────┼────┼──────┼────┼────┼─────────┼───────┼─────────┤
││蔡仕基│100 年5 │苗栗縣頭│蔡仕基委請友│安非他命│3,000元 │本次無通訊監察譯文│陳雲龍販賣第二│被告陳雲龍於審判│
│  │      │月中旬某│份鎮尖下│人黃貴有駕駛│1包     │        │                  │級毒品，處有期│  時自白（見本院卷│
│  │      │日      │里1 鄰尖│車輛載其前往│        │        │                  │徒刑參年玖月。│  185 、240 頁）【│
│  │      │        │下7 號陳│左列地點，嗣│        │        │                  │未據扣案之販賣│  偵查時否認犯行】│
│  │      │        │雲龍住處│蔡仕基當場親│        │        │                  │第二級毒品所得│  。              │
│  │      │        │        │見陳雲龍，並│        │        │                  │財物新臺幣參仟│證人蔡仕基偵訊筆│
│  │      │        │        │對陳雲龍為價│        │        │                  │元沒收，如全部│  錄（偵字613 卷第│
│  │      │        │        │購安非他命之│        │        │                  │或一部不能沒收│  24-26、35頁）。 │
│  │      │        │        │要約。陳雲龍│        │        │                  │時，以其財產抵│證人黃貴有警詢及│
│  │      │        │        │基於販賣第二│        │        │                  │償之。        │  偵訊筆錄（偵字6 │
│  │      │        │        │級毒品安非他│        │        │                  │              │  13號卷第13-16 、│
│  │      │        │        │命犯意，於左│        │        │                  │              │  25-26頁）。     │
│  │      │        │        │列時、地販賣│        │        │                  │              │苗栗縣頭份鎮尖下│
│  │      │        │        │安非他命予蔡│        │        │                  │              │  里1 鄰7 號房舍即│
│  │      │        │        │仕基，並當場│        │        │                  │              │  被告陳雲龍住處照│
│  │      │        │        │收取價金3,00│        │        │                  │              │  片（偵字613 卷第│
│  │      │        │        │0 元。      │        │        │                  │              │  17頁）。        │
│  │      │        │        │            │        │        │                  │              │                  │
│  │      │        │        │            │        │        │                  │              │                  │
├─┼───┼────┼────┼──────┼────┼────┼─────────┼───────┼─────────┤
││蔡仕基│100 年5 │苗栗縣頭│蔡仕基委請友│安非他命│5,000元 │本次無通訊監察譯文│陳雲龍販賣第二│被告陳雲龍於審判│
│  │      │月下旬某│份鎮尖下│人黃貴有駕駛│1包     │        │                  │級毒品，處有期│  時自白（見本院卷│
│  │      │日      │里1 鄰尖│車輛載其前往│        │        │                  │徒刑參年玖月。│  185 、240 頁）【│
│  │      │        │下7 號陳│左列地點，嗣│        │        │                  │未據扣案之販賣│  偵查時否認犯行】│
│  │      │        │雲龍住處│蔡仕基當場親│        │        │                  │第二級毒品所得│ 。               │
│  │      │        │        │見陳雲龍，並│        │        │                  │財物新臺幣伍仟│證人蔡仕基偵訊筆│
│  │      │        │        │對陳雲龍為價│        │        │                  │元沒收，如全部│  錄（偵字613 卷第│
│  │      │        │        │購安非他命之│        │        │                  │或一部不能沒收│  24-26、35頁）。 │
│  │      │        │        │要約。陳雲龍│        │        │                  │時，以其財產抵│證人黃貴有警詢及│
│  │      │        │        │基於販賣第二│        │        │                  │償之。        │  偵訊筆錄（偵字6 │
│  │      │        │        │級毒品安非他│        │        │                  │              │  13號卷第13-16 、│
│  │      │        │        │命犯意，於左│        │        │                  │              │  25-26頁）。     │
│  │      │        │        │列時、地販賣│        │        │                  │              │苗栗縣頭份鎮尖下│
│  │      │        │        │安非他命予蔡│        │        │                  │              │  里1 鄰7 號房舍即│
│  │      │        │        │仕基，並當場│        │        │                  │              │  被告陳雲龍住處照│
│  │      │        │        │收取價金5,00│        │        │                  │              │  片（偵字613 卷第│
│  │      │        │        │0 元。      │        │        │                  │              │  17頁）。        │
│  │      │        │        │            │        │        │                  │              │                  │
└─┴───┴────┴────┴──────┴────┴────┴─────────┴───────┴─────────┘
【附表八】被告陳雲龍轉讓禁藥之第二級毒品安非他命時、地一
          覽表
┌─┬────┬────┬─────┬──────┬────┬─────────┬─────────┬─────────┐
│編│轉讓對象│轉讓時間│轉讓地點  │轉讓經過    │毒品種類│通訊監察譯文      │罪名及應處刑罰    │備考              │
│號│        │        │          │            │、數量  │                  │                  │                  │
├─┼────┼────┼─────┼──────┼────┼─────────┼─────────┼─────────┤
││黃執強  │100 年4 │苗栗縣頭份│黃執強以其持│安非他命│【100 年4 月21日12│陳雲龍犯藥事法第八│被告陳雲龍偵查中│
│  │        │月21日13│鎮尖山地區│有之門號0922│1 包    │時43分19秒】      │十三條第一項之轉讓│  自白（偵字3024號│
│  │        │時16分20│某土地公廟│-879593 號撥│        │陳：喂。          │禁藥罪，處有期徒刑│  卷(二)203-204 頁）│
│  │        │秒許通話│旁        │打陳雲龍持有│        │黃：喂，龍哥喔。  │肆月。扣案之供其犯│  。              │
│  │        │結束後某│          │之門號0989-6│        │陳：ㄟ。          │罪所用之行動電話壹│證人黃執強警詢筆│
│  │        │時      │          │10858 號行動│        │黃：我阿強。      │支（含內置門號為「│  錄（他字332 號卷│
│  │        │        │          │電話，陳雲龍│        │陳：ㄟ、ㄟ。      │0000-000000 」之晶│  (二)178 頁）及偵訊│
│  │        │        │          │向黃執強表示│        │黃：方便？        │片卡【SIM 卡】）沒│  筆錄（他字332 號│
│  │        │        │          │有新調配成分│        │陳：ㄟ新的啦。    │收。              │  卷(二)222 頁）。  │
│  │        │        │          │第二級毒品安│        │黃：現在找你方便嗎│                  │監聽譯文編號35- │
│  │        │        │          │非他命可以免│        │    ？            │                  │  36（他字332 號卷│
│  │        │        │          │費提供試用，│        │陳：ㄟ、ㄟ、ㄟ。  │                  │  (二)215 頁）。    │
│  │        │        │          │嗣陳雲龍於前│        │黃：有喔，好。    │                  │                  │
│  │        │        │          │揭時、地轉讓│        │                  │                  │                  │
│  │        │        │          │第二級毒品安│        │【100年4 月21日13 │                  │                  │
│  │        │        │          │非他命予黃執│        │時16分20秒】      │                  │                  │
│  │        │        │          │強。        │        │陳：ㄟ。          │                  │                  │
│  │        │        │          │            │        │黃：喂，龍哥喔。  │                  │                  │
│  │        │        │          │            │        │陳：ㄟ。          │                  │                  │
│  │        │        │          │            │        │黃：我到了喔。    │                  │                  │
│  │        │        │          │            │        │陳：到了是嗎。    │                  │                  │
│  │        │        │          │            │        │黃：ㄟ。          │                  │                  │
│  │        │        │          │            │        │陳：好。          │                  │                  │
└─┴────┴────┴─────┴──────┴────┴─────────┴─────────┴─────────┘